【裁判字號】    91,重訴,15
【裁判日期】    920530
【裁判案由】    強盜等
【裁判全文】
臺灣基隆地方法院刑事判決                          九十一年度重訴字第一五號
    公  訴  人  臺灣基隆地方法院檢察署檢察官
    被      告  午○○
    選任辯護人  林達傑律師
    被      告  卯○○
    選任辯護人  詹振寧律師
                楊思勤律師
    被      告  辛○○
    指定辯護人  林宇文律師
    被      告  子○○
    選任辯護人  林宇文律師
    被      告  寅○○
    選任辯護人  陰正邦律師
                謝震武律師
                許世正律師
    被      告  庚○○
    選任辯護人  翁方彬律師
    被      告  丑○○
    選任辯護人  侯傑中律師
    被      告  甲○○
                辰○○
右列被告等因強盜等案件，經檢察官提起公訴（九十一年度偵字第一九六一、一九
六二、一九六三、一九六四；二二一七、二六二三號），本院判決如左︰
    主  文
午○○共同運輸第一級毒品，處無期徒刑，褫奪公權終身，扣案淨重壹點貳柒公克之
第一級毒品海洛因粉末、淨重壹佰壹拾肆公斤捌佰參拾點壹公克之第一級毒品海洛因
磚參佰貳拾壹塊均沒收銷燬之。又共同運輸第一級毒品，處死刑，褫奪公權終身，同
上扣案淨重壹點貳柒公克之第一級毒品海洛因粉末、淨重壹佰壹拾肆公斤捌佰參拾點
壹公克之第一級毒品海洛因磚參佰貳拾壹塊均沒收銷燬之；雙獅地球牌海洛因包裝袋
拾個、黃色塑膠外包裝伍個、透明塑膠包裝袋拾個、中型透明塑膠袋伍拾伍個、大型
黑色塑膠袋拾捌個、手提塑膠袋捌個、膠帶貳捲、暗紅色大型行李箱壹只、超高頻無
線話報機（ＳＳＢ）壹個、中國移動門號00000000000ＳＩＭ卡貳只、仿
貝瑞塔廠半自動手槍之改造手槍（第一號手槍）及義大利貝瑞塔廠９２ＦＳ型半自動
手槍（第二號手槍）各壹把、扣案之行動電話四具、偽簽於房屋租賃契約書上之「何
志勇」署押壹枚均沒收；扣案之共同販賣毒品所得新台幣壹佰柒拾柒萬元現金沒收，
如全部或一部不能沒收時，追徵其價額或以其財產抵償之。應執行死刑，褫奪公權終
身，扣案淨重壹點貳柒公克之第一級毒品海洛因粉末、淨重壹佰壹拾肆公斤捌佰參拾
點壹公克之第一級毒品海洛因磚參佰貳拾壹塊均沒收銷燬之；雙獅地球牌海洛因包裝
袋拾個、黃色塑膠外包裝伍個、透明塑膠包裝袋拾個、中型透明塑膠袋伍拾伍個、大
型黑色塑膠袋拾捌個、手提塑膠袋捌個、膠帶貳捲、暗紅色大型行李箱壹只、超高頻
無話報機（ＳＳＢ）壹個、中國移動門號00000000000ＳＩＭ卡貳只、仿
貝瑞塔廠半自動手槍之改造手槍（第一號手槍）及義大利貝瑞塔廠９２ＦＳ型半自動
手槍（第二號手槍）各壹把、扣案之行動電話肆具、偽簽於房屋租賃契約書上之「何
志勇」署押壹枚均沒收；共同販賣毒品所得新台幣壹佰柒拾柒萬元現金沒收，如全部
或一部不能沒收時，追徵其價額或以其財產抵償之。
卯○○共同幫助運輸第一級毒品，累犯，處有期徒刑拾壹年。扣案淨重壹點貳柒公克
之第一級毒品海洛因粉末、淨重壹佰壹拾肆公斤捌佰參拾點壹公克之第一級毒品海洛
因磚參佰貳拾壹塊均沒收銷燬之；新台幣伍萬元現金沒收，如全部或一部不能沒收時
，追徵其價額或以其財產抵償之。
辛○○共同幫助運輸第一級毒品，處有期徒刑拾年。扣案淨重壹點貳柒公克之第一級
毒品海洛因粉末、淨重壹佰壹拾肆公斤捌佰參拾點壹公克之第一級毒品海洛因磚參佰
貳拾壹塊均沒收銷燬之。
子○○、寅○○共同運輸第一級毒品，各處有期徒刑柒年，扣案淨重壹點貳柒公克之
第一級毒品海洛因粉末、淨重壹佰壹拾肆公斤捌佰參拾點壹公克之第一級毒品海洛因
磚參佰貳拾壹塊均沒收銷燬之。
庚○○共同運輸第一級毒品，處無期徒刑，褫奪公權終身，扣案淨重壹點貳柒公克之
第一級毒品海洛因粉末、淨重壹佰壹拾肆公斤捌佰參拾點壹公克之第一級毒品海洛因
磚參佰貳拾壹塊、淨重陸公斤零壹點伍陸公克之第三級毒品Ｋ他命均沒收銷燬之；雙
獅地球牌海洛因包裝袋拾個、黃色塑膠外包裝伍個、透明塑膠包裝袋拾個、中型透明
塑膠袋伍拾伍個、大型黑色塑膠袋拾捌個、手提塑膠袋捌個、膠帶貳捲、暗紅色大型
行李箱壹只、行動電話肆具均沒收；同上共同販賣毒品所得新台幣壹佰梁拾柒萬元現
金沒收，如全部或一部不能沒收時，追徵其價額或以其財產抵償之。
丑○○幫助運輸第一級毒品，處有期徒刑捌年，扣案淨重壹點貳柒公克之第一級毒品
海洛因粉末、淨重壹佰壹拾肆公斤捌佰參拾點壹公克之第一級毒品海洛因磚參佰貳拾
壹塊均沒收銷燬之；雙獅地球牌海洛因包裝袋拾個、黃色塑膠外包裝伍個、透明塑膠
包裝袋拾個、中型透明塑膠袋伍拾伍個、大型黑色塑膠袋拾捌個、手提塑膠袋捌個、
膠帶貳捲、暗紅色大型行李箱壹只均沒收。
甲○○共同違反不得使大陸地區人民非法進入臺灣地區，累犯，處有期徒刑捌月。
辰○○共同違反不得使大陸地區人民非法進入臺灣地區，處有期徒刑陸月，如易科罰
金，參佰元折算壹日。
    事  實
一、午○○曾因違反台灣地區與大陸地區人民關係條例案件，於民國九十一年五月三
    日經台灣基隆地方法院判處有期徒刑六月，目前上訴由台灣高等法院審理中（不
    構成累犯）。卯○○曾因違反台灣地區與大陸地區人民關係條例案件，經法院判
    處有期徒刑八月，八十八年十一月十日執行完畢。辛○○曾因竊盜案件，經法院
    判處罰金五千元，於八十七年八月十一日執行完畢；因賭博案件，經法院判處罰
    金二千元，於八十九年三月二日執行完畢（不構成累犯）。甲○○於八十三年間
    因違反麻醉藥品管理條例案件，於八十四年五月十六日經本院判處應執行有期徒
    刑六年二月，於八十八年二月五日假釋出獄，於九十年十一月六日假釋期滿未經
    撤銷視為執行完畢，均猶不知悔改。
二、午○○（綽號豆奶、透抽）、莊良賢（綽號阿賢或阿正，另案由公訴人偵查中）
    於民國九十一年三月中旬，在大陸福建廈門地區，獲悉林金興（綽號「林董」或
    「鳳梨董」，由公訴人另案偵查中），欲以海運方式自北韓地區將其所有一百多
    公斤之第一級毒品海洛因一批運輸回國販售，需人為其安排在台灣北部海域之船
    舶，藉以自北韓運毒回來之船舶（俗稱母船或大桶），轉運（含接運及交運）該
    批毒品至俗稱中桶之船舶，再自中桶船舶接運該批毒品至俗稱小桶之船舶運回台
    灣地區，事成後，其願支付高額運輸費情事。午○○、莊良賢二人認為有利可圖
    ，雖均明知海洛因為第一級毒品，且係行政院依懲治走私條例公告管制進出口之
    物品，不得運輸進入台灣地區販賣，竟仍與林金興共同基於走私海洛因毒品之犯
    意聯絡，應允為之安排中桶船舶及小桶船舶私運該批海洛因毒品入台販售事宜。
三、午○○回國後，為安排中桶船舶接運大桶船舶上之毒品，於九十一年四月間，以
    新台幣（下同）三百萬元代價，央請友人吳叡宇（原名為吳碧光）介紹卯○○（
    綽號阿壽）幫忙物色走私中桶船舶，卯○○為謀取仲介船舶之高利，明知走私之
    物品為第一級毒品海洛因，竟基於幫助走私海洛因毒品之犯意，於四月中旬，以
    二百五十萬元代價請辛○○（綽號阿郎）協助接洽船舶至海上載運海洛因毒品；
    辛○○亦明知走私之物品為毒品，為圖事成後得以分紅，亦基於幫助走私海洛因
    毒品之犯意聯絡，於同年四月二十日左右，同以二百五十萬元價格，另商請友人
    謝金郎駕駛「福生三號」漁船作為中桶船舶，前往台灣北部海域自母船接、交該
    批毒品。午○○於同年月二十二日確認巳找到接運毒品之中桶船舶後，即與好友
    戌○○（由本院另案審理中）於同年四月二十四日，共乘復興航空ＧＥ三五七號
    班機至大陸地區廈門市。次日下午，午○○在廈門市文品大廈租屋處，對戌○○
    陳稱：「林董計劃走私毒品到台灣，由你擔任小桶角色，負責從中桶接運毒品的
    工作」等語，邀同戌○○參與運送毒品海洛因，戌○○為謀厚利，仍與之共同基
    於運輸毒品之犯意聯絡，應允提供小桶船舶「鴻漁一號」並親自擔任該船船長。
    之後，午○○即與戌○○、夥同莊良賢及林金興在廈門市○○○路上之「夜夜香
    茶館」，研商此次私運毒品之實際路線及接駁經緯度位置等情事。席間，戌○○
    並向林金興自承是此次運送毒品之小桶船舶船長，林金興亦親向戌○○表示該批
    毒品運抵台灣後交由午○○處理，並承諾事成後給予二百萬元酬勞，且將接駁毒
    品之經緯度、聯絡之無線電頻率及與中桶船舶間使用之「阿和、阿勇」的暗語稱
    號寫在紙上交與戌○○，且特別交代戌○○於使用時應再加減若干方是正確接運
    毒品地點。嗣莊良賢認為以「黑吃黑」方式更可獲取暴利，並起強盜殺人之犯意
    ，圖謀在海上劫奪此批由其等負責安排私運之海洛因。午○○、戌○○亦認為可
    行，乃與之共同基於強盜殺人及販賣毒品海洛因之犯意聯絡，決定共同參與作案
    。謀定後，分別由莊良賢安排大陸殺手相關事宜；午○○、戌○○二人則於四月
    二十八日，共同搭乘復興航空ＧＥ三五八號班機返國，並由午○○負責準備槍枝
    及子彈，協助戌○○共同找船接應該殺手；戌○○則將平時由丁○○（由本院另
    結）駕駛之戌○○所有但登記其妻陳蓮花名下之「鴻漁一號」漁船取回，作為小
    桶船舶以便參與運輸毒品。
四、午○○明知手槍、子彈係屬槍砲彈藥刀械管制條例所管制之物，非經主管機關許
    可，不得持有，為達渠等海上強盜毒品海洛因之計畫，續於同年四月二十九日下
    午二時，在台北縣三重市○○路某地，以十萬元向綽號「阿賓」之不詳姓名年籍
    成年男子，購買ＢＥＲＥＴＴＡ廠Ｍ九ＡＲＭＥＤ半自動，槍號ＵＳ九○一一Ｍ
    ＡＤＥ之金屬改造手槍一把（下稱第一號手槍）及八發子彈。同年月二十九日晚
    上七時許，林金興託某不詳姓名者，持三十萬元，至基隆火車站交與午○○作為
    預付接駁毒品船舶之定金。同年月三十日中午，午○○持三十萬元訂金，在基隆
    市○○路、安和二路旁（即東帝士大賣場附近），交與卯○○。卯○○自行從中
    抽取五萬元，再於五月一日中午，將其中二十五萬元訂金，持往基隆市○○區○○街九十六巷三十五號交予辛○○，辛○○則全數轉交與謝金郎。卯○○為防追
    查，另於九十一年五月一日中午一時三十分許，購買0000000000號及
    0000000000號等門號之行動電話易付卡，前者供己自行使用，後者交
    予辛○○做為聯絡私運毒品之用。午○○、戌○○為接運大陸殺手，另以欲載運
    大陸偷渡客至日本為由，用十五萬元之租金，向甲○○承租其所有登記在其妻陳
    秀珠名下之「新合益十二號」漁船。甲○○因擔心午○○等以載大陸偷渡客為幌
    子實際從事走私或運輸毒品勾當，乃附加條件需指派一位其信得過之人與渠等同
    行始同意出租為條件。約成後，午○○、戌○○迅以七萬元代價，僱請丁○○擔
    任該航次船長。九十一年五月二日中午一時三十分許、戌○○並帶同丁○○至基
    隆市○○街八十六巷十一號，向甲○○表示船長就是丁○○等情。同年月二日下
    午二時許，在碧砂漁港翁財記商店附近，午○○並將記載接、交該批毒品海洛因
    之經緯度及交貨接貨人員暗語稱謂之紙單二張（一張寫「阿水、阿順」之紙單用
    以和大桶船舶聯絡，一張寫上「阿勇、阿和」之紙單用以和小桶船舶聯絡）親交
    與卯○○，並下達明日（五月三日）出海指示，卯○○乃將該二張紙單持至漁會
    交予辛○○，辛○○再轉交予船長謝金郎。當晚，午○○特別駕車載卯○○由基
    隆市八斗子陸橋出發沿台北縣瑞芳山區一帶行駛，途中乘機喝令卯○○看緊辛○○注意其切實與船主聯絡，以防免意外。
五、戌○○按原定計劃於九十一年五月三日上午十時許，帶同丁○○向甲○○表示即
    刻要出港之意，甲○○聞訊便至基隆市○○區○○路三九六巷三十七號，以三萬
    元代價僱請友人辰○○與丁○○同行。午○○、戌○○、甲○○、丁○○、辰○○即共同基於直航至大陸地區載運大陸偷渡客之犯意聯絡，由丁○○、辰○○於
    三日上午十時四十五分，駕駛「新合益十二號」漁船由八斗子漁港報關出港，二
    人輪流駕駛前往大陸平潭地區準備載運大陸偷渡客。同日中午十二時許，船長謝
    金郎、船員謝進聰亦駕駛「福生三號」漁船自同一漁港（八斗子漁港）報關出港
    。三日當晚十時至十一時許，戌○○並電請子○○代為聯絡大陸地區綽號「小陳
    」之人蛇，確認該二名大陸人士（實為殺手）是否巳如期離境。同年月四日凌晨
    一時許，丁○○、辰○○所駕駛之「新合益十二號」漁船駛抵大陸地區福建省平
    潭附近約北緯二五度二十三分、東經一一九度四十八分之海域後，即撥打門號0
    0000000000行動電話，與大陸人士綽號「老六」之不詳姓名年籍之成
    年男子聯絡接應大陸偷渡客地點，並順利自某不知名小船接運二名年約三十歲之
    不詳姓名年籍之大陸人士（殺手），隨即折返，直往棉花嶼方向行駛。四日上午
    十時許，謝金郎所駕駛「福生三號」抵達預定接貨地點等候。四日中午十二時許
    ，午○○在基隆市○○路二七九號「龍頭檳榔攤」，將上開第一號手槍及另一把
    自不詳年籍姓名人士處取得之義大利ＢＥＲＥＴＴＡ廠九二ＦＳ型半自動手槍，
    槍號巳磨損之手槍一把（下稱第二號手槍）連同十餘發子彈交與戌○○。戌○○
    即將該二把槍械置放於其所有之「鴻漁一號」漁船駕駛座旁暗艙，中午一時許，
    戌○○即駕駛「鴻漁一號」漁船自八斗子漁港出港。四日下午六時許，丁○○駕
    駛「新合益十二號」漁船抵達棉花嶼附近海域，使大陸地區人民非法進入台灣地
    區後，如期以小型對講機聯繫戌○○。當晚八時多，戌○○到達棉花嶼附近約北
    緯二五度二九分、東經一二二度五分海域，將丁○○所載之該二名大陸人士接走
    ，並囑咐丁○○暫時在原地等候，二名大陸殺手登上「鴻漁一號」駛離「新合益
    十二號」後，戌○○即將前開午○○交付之第一、二號手槍交付予二名大陸殺手
    。五日凌晨三時許，謝金郎所駕「福生三號」，自母船接駁該批毒品上船，隨即
    駛往指定交貨地點等候小桶船舶。戌○○則依原定計劃於凌晨搭載該二名大陸殺
    手抵達北緯二五度五八分、東經一二二度三五分附近一帶漂流伺機自中桶船舶「
    福生三號」漁船接運毒品，惟因油料不足且遲遲未見中桶船舶「福生三號」漁船
    之蹤影而欲先行折返漁港，並於五日上午七時三十分許，暫將該二名大陸殺手藏
    置於棉花嶼上，獨自駕駛「鴻漁一號」漁船返回望海巷漁港加油補給。五日上午
    八時許，丁○○所駕「新合益十二號」漁船，因聯絡不上戌○○又需補給，經請
    示午○○後，亦於五日上午十一時三十分返抵八斗子漁港。之後，寅○○（此時
    尚不知情）受午○○之託轉交一萬元交與丁○○，午○○隨後並告訴丁○○加油
    及補給後，應回棉花嶼海域附近接回該二名大陸人士。五日下午二時二十分，丁○○、辰○○復承前共同直航至大陸地區之概括犯意聯絡，駕駛「新合益十二號
    」漁船，再度報關出港繼往棉花嶼海域附近準備接應戌○○。同日下午三時許，
    午○○至戌○○家中表示「中桶船舶快到了，趕快去載」等情，戌○○即駕駛「
    鴻漁一號」漁船，於五日下午三時五十五分，二度報關出港，速至棉花嶼搭載該
    二名大陸人士。五日下午六時許，戌○○以無線電紛咐丁○○在原處等待。晚間
    九時許，午○○以電話告知丁○○「半夜後日本船即會趕來」等情。其後於六日
    凌晨三時許，戌○○所駕「鴻漁一號」漁船，至北緯二五度五八分、東經一二二
    度三四分間即彭佳嶼東北方三十浬海域附近，以無線電呼叫「阿和」，經謝金郎
    回應「阿勇」後，確認謝金郎、謝進聰所駕駛之「福生三號」漁船為中桶船舶，
    即向謝金郎示意接駁該批毒品，二船甫靠攏，該二名大陸殺手共同跳上「福生三
    號」漁船，分持戌○○交付之手槍，往謝金郎、謝進聰二人頭胸等處要害射擊，
    致謝金郎身中四槍、謝進聰身中六槍，因多發性近距離槍創造成出血神經性休克
    當場斃命，由該二名大陸殺手合力將該批毒品海洛因五大紙箱及散裝一小包搬至
    「鴻漁一號」漁船。事畢，為免事跡敗露，該二名大陸殺手將謝金郎、謝進聰二
    人屍體綑綁繫上「福生三號」漁船之船錨棄入海中，且將汽油潑灑於「福生三號
    」船舶表面，至點燃油布條放火燒燬「福生三號」，製造漁船失火發生海難假象
    ，以湮滅罪證並求掩人耳目，當其等將油布條丟至「福生三號」船艙旁時，載志
    明疏未注意閃避，導致臉部、左、右上肢及右下肢被火灼燒所呈二度至三度燒燙
    傷。戌○○等三人認一切罪證湮滅妥當後，始駕駛「鴻漁一號」載該二名大陸殺
    手往棉花嶼海域「新合益十二號」等候處駛去，途中該二名大陸殺手並將作案槍
    枝及上開毒品海洛因搬至「鴻漁一號」駕駛座下密艙藏放。六日凌晨四時許，丁○○因一直聯絡不上戌○○，乃再度打電話與午○○，午○○囑其「稍安勿躁，
    繼續等候」。六日清晨約六時許，在附近作業之「勝榮財」、「昇發財」、「合
    和昇」、「新海隆」、「昇得發」、「滿勝福」及「福昌六十六號」等我國漁船
    ，發現「福生三號」漁船失火，紛紛前往救難及尋找謝金郎及謝進聰二人下落，
    但其等持續搜尋數小時均無所獲。六日上午九時，戌○○以找不到載運該二名大
    陸人士的日本船為由，電請在棉花嶼附近等待的丁○○、辰○○，駕駛「新合益
    十二號」漁船，至北緯二五度二三分、東經一二二度○三分海域將該二名大陸殺
    手載回大陸。六日上午九時十分左右，行政院海岸巡防署海洋巡防總局基隆海巡
    隊（下稱基隆海巡隊）及澳底海巡隊（下稱澳底海巡隊），據報後雖即派員前往
    搶救「福生三號」。同日上午十一時左右，丁○○、辰○○將此二名大陸人士載
    回大陸。戌○○則因意外遭火燒燙傷，無法依午○○預定搶灘地點上岸之指示，
    即逕自駕駛「鴻漁一號」漁船回港，並於十二時五分返回望海巷漁港停泊。下午
    二時再三日計，午○○至戌○○住處，得悉該批毒品及作案槍枝藏放於「鴻漁一
    號」漁船密艙等情，戌○○則隨即前往行政院衛生署基隆醫院轉赴三軍總醫院就
    醫。此際，在海中隨風漂流之「福生三號」因火勢過於猛烈，雖經海巡人員極力
    灑水搶救依舊無法撲滅，六日下午三時十六分，乃完全沉沒海中失去蹤跡。七日
    凌晨一時四十分許，丁○○至平潭海面附近，將該二名大陸人士交與綽號「老六
    」所屬人蛇載回大陸福建。同日凌晨三時許，大陸籍「閩晉漁第五七九八號」漁
    船，在東經一二一度五五分、北緯二五度四十分海域作業之際，無意間以漁網撈
    起謝金郎、謝進聰屍體，基隆海巡隊幹員據報即刻前往處理，七日上午九時三十
    分左右，將該二人屍體運回八斗子漁港。七日下午二時五分，丁○○、辰○○所
    駕駛「新合益十二號」漁船亦返回八斗子漁港。
六、午○○復於七日下午三、四時許，在基隆市○○路二七九號「龍頭檳榔攤」後方
    ，請丁○○、子○○二人隨之同往「鴻漁一號」漁船上搬運貨物一批。丁○○聞
    訊速返自宅拿取水桶準備搬貨，適寅○○前來龍頭檳榔攤，午○○乃請寅○○一
    同協助取貨。之後，丁○○便騎乘午○○所有之機車、子○○騎乘自己機車搭載
    寅○○，先後駛往望海巷漁港，午○○則以「找朋友」為名，向不知情之龍頭檳
    榔攤老闆戊○○借得車號Ｔ八—三六七七號綠色客貨兩用箱型車殿後緊接而至。
    四人陸續抵達望海巷漁港，分由丁○○至「鴻漁一號」打開駕駛座下密艙，取出
    袋口綑綁密封內裝「雙獅地球牌」海洛因之黑色大型不透明塑膠袋約七、八袋（
    其中黑色大型不透明塑膠袋有破損一只），交由停在臨旁綽號「勇仔」之船舶上
    之寅○○，再由寅○○遞交在岸邊把風及接應之子○○，斯時丁○○、子○○及
    寅○○三人已知所搬運之貨物為毒品海洛因，仍共同基於運輸第一級毒品海洛因
    及運送私運管制之走私物品之犯意聯絡，以接龍方式，將該七、八袋毒品自「鴻
    漁一號」船上全部卸下，經鄰船交由岸上坐在駕駛座上把風及接運之午○○，使
    之安全置於上開Ｔ八—三六七七號休旅車後座，搬運期間為免曝光，子○○曾受
    午○○之囑至堤防附近巡視把風，午○○於毒品搬置於車內妥當後，將車子內的
    毒品運往基隆市○○街山海關社區Ｕ棟Ｂ三停車場，再由丁○○協助午○○將該
    批毒品搬至車號六Ｇ─二○七五號汽車後車箱暫置。事成後，午○○返回「龍頭
    檳榔攤」，再向子○○等人表示搬運代價一人五十萬元。下午五時許，午○○至
    山海關售屋中心獲悉基隆市○○街一七三號Ｖ棟十三樓出租訊息，乃先支付定金
    二千元與代租小姐表示承租之意。同日傍晚，午○○向子○○表示，還有二把槍
    未取出，子○○聞後因不願前往尋槍，即逕自騎乘機車回家，三十分鐘後，午○○乃電詢「東西（指槍枝）有無尋獲」，子○○方以「找不到」等詞予以搪塞。
    午○○乃約其至八斗子天橋下會面，見面後，午○○即以行動電話聯絡戌○○，
    彼此一番交談後，再將電話交由子○○接聽，電話中，戌○○告之「東西（指槍
    枝）放在船上衛星導航系統之下」，隨後二人各騎機車重回「鴻漁一號」，子○○上船後再度假裝找不到虛以委蛇，午○○不得巳始自行上船尋找，並將該二把
    槍枝取走。同日晚間八時許，午○○將第一號手槍棄置在基隆市○○街基水冷凍
    廠後山草叢裡，再把第二號槍持往基隆市八斗子漁港內丟棄。八日上午，午○○
    冒用「何志勇」名字，分別於房屋租賃一式二份之契約內各偽簽「何志勇」名義
    各一次（共二枚），以每月五千元租金，預支二期，押租一萬元，向不知情丙○○承租上開基隆市○○街一七三號Ｖ棟十三樓（下稱第一藏毒處所）房屋，足生
    損害於公眾及何志勇等人權益。當晚，在基隆市○○街八十六巷十一號，午○○
    持十萬元付予甲○○作為「新合益十二號」之船租。九日晚間七時許，午○○速
    將藏放在車號六Ｇ─二○七五號汽車後車箱之毒品卸下，改放置在前開第一藏毒
    處所內。五月九日晚上九時許，甲○○在基隆市○○街上，持三萬元工作費予辰
    ○○作為出海接運二名大陸人士之報酬。五月十一日，戌○○自三軍總醫院出院
    後，即至中正機場搭乘澳門航空ＮＸ五○五號班機逃往大陸地區。五月十四日，
    午○○將第一藏毒處所鑰匙交其妻乙○○（由公訴人另案偵查中）保管後，即搭
    澳門航空ＮＸ六○九號班機前往澳門，自澳門進入大陸之珠海地區與莊良賢碰面
    ，並佯向林金興解釋出事原由、應係何人所為及毒品可能去向要進一步查證等情
    ，以免東窗事發。
七、庚○○（綽號骨頭）係莊良賢昔日好友，為圖暴利，竟於同年五月初起，與莊良
    賢共同基於販賣第一級、第三級毒品之犯意聯絡，由莊良賢提供毒品、洽妥買主
    、並談妥價格、交易方式與地點，再由庚○○持交毒品予買主及收取價金，所得
則朋分花用，二人謀定後，庚○○即依莊良賢指示，至台中中港交流道附近向某
    不知名之成年男子拿取淨重六公斤一點五六公克之第三級毒品俗名Ｋ他命六包，
    伺機販賣牟利。而莊良賢於五月十七日獲知劫奪自「福生三號」之海洛因毒品去
    處，先交代午○○將第一藏毒處所其中一把鑰匙交其指定之友人（庚○○）收執
    ，午○○並立即自大陸地區播打電話予不知情之友人即計程車司機己○○代為轉
    交一包東西（鑰匙）予指定之人（庚○○），隨後再以電話交待其妻乙○○將第
    一藏毒處所鑰匙放置在牛皮紙信封袋，持往基隆火車站交與己○○。當晚，庚○○亦受莊良賢之託至基隆火車站前，向己○○拿取第一藏毒處所之鑰匙。隨後，
    庚○○於五月十八日搭乘長榮航空ＢＲ八一七號班機前往澳門，趕至大陸「拱北
    」地區與莊良賢會面，莊良賢當面將記載有第一藏毒處所地址之紙條交予庚○○
    ，囑其返國後迅將該批毒品移往他處藏放，庚○○明知莊良賢、午○○持有大批
    第一級毒品海洛因，仍與渠等共同基於運輸及販賣（第一級海洛因）概括犯意聯
    絡決意運送管制走私物品，由莊良賢尋找買主及洽定價格，再由庚○○負責送交
    毒品及收取價款，謀定後庚○○即於十九日搭乘長榮航空ＢＲ八○二號班機返台
    。二十日凌晨二時許，庚○○自行至第一藏毒處所清點該批毒品之數量計一百九
    十五份（每份為二塊海洛因磚，共計三百九十塊），並於凌晨二時三十七分點數
    完畢後，當場以電話向莊良賢報告毒品數量。凌晨二時四十分再依莊良賢指示以
    電話與綽號「阿興」之不詳姓名成年男子聯絡交付毒品事宜，並取走十一塊（每
    塊三百五十公克，下同）海洛因磚，於凌晨四時許，持往中山高速公路泰安休息
    站之加油站前販賣予綽號「阿興」之人，始返回其女友丑○○在宜蘭市○○路○
    段一一六巷五弄十七號三樓租屋處。當晚七、八時，復偕同女友丑○○駕車至第
    一藏毒處所，由庚○○拿取數塊海洛因，與丑○○共同駕車前往台北縣樹林地區
    ，庚○○於抵達約定地點後下車，先挖取些許粉末供綽號「阿文」認可後，方持
    四塊海洛因售與「阿文」。嗣後，原車返回第一藏毒處，此時丑○○已知悉有大
    量海洛因毒品置放於該處，猶基於幫助庚○○運輸毒品海洛因之犯意，由庚○○
    先行計數再由丑○○覆算之方式計算屋內毒品海洛因磚之數量，結果發現包含前
    開已交付之十五塊海洛因磚在內，僅剩一百七十九份，短少十六份（三十二塊）
    ，庚○○乃以電話告知莊良賢此事，經莊良賢查證後即向庚○○表示為其友人取
    走前開短少之海洛因磚（三十二塊）後，由庚○○以預置之暗紅色大型行李箱取
    走其中二百六十塊海洛因，載回宜蘭市○○路○段一一六巷五弄十七號三樓（下
    稱第二藏毒處所）放置。二十二日下午四、五時，庚○○復依莊良賢指示，偕同
    丑○○，駕駛其所有車號Ｔ八─六五七五號自小客車（嗣變更車號為Ｕ五─四０
    六九號），自第二藏毒處所持六塊海洛因毒品，至土城交流道附近交與「阿文」
    後，復至第一藏毒處所，將其餘九十八塊之海洛因磚載返第二藏毒處所堆放。五
    月二十二日晚間十一時十分，午○○隻身返國，在中正國際機場入境大廳證照查
    驗台，經臺灣基隆地方法院檢察署檢察官命警持拘票將之拘提到案，二十二日晚
    上十一時三十分、二十三日凌晨一時及一時三十分，警政署刑事警察局第一偵查
    隊、海岸巡防署海洋巡防總局、警政署電信警察隊、基隆市警察局第二分局參與
    專案之小組成員，同步將丁○○、子○○及寅○○先後拘提到案。臺灣基隆地方
    法院檢察署檢察官亦率警帶同午○○，於二十三日凌晨四時許，在第一藏毒處所
    扣得雙獅地球牌海洛因包裝袋十個、含有毛重五、○七公克、淨重一、二七公克
    海洛因粉末（取樣○、一公克鑑驗）、黃色塑膠外包裝五個、透明塑膠包裝袋十
    個、中型透明塑膠袋五十五個、大型黑色塑膠袋十八個、手提塑膠袋八個、膠帶
    二捲等物。
八、庚○○復於二十三日下午三、四時左右，依莊良賢吩咐取出十六塊海洛因，開車
    載丑○○前往台中市○○路，將海洛因售與綽號「岳兄」之不詳姓名成年男子。
    同月二十四日晚上七、八時，庚○○再度與其女友丑○○駕駛車號Ｔ八─六五七
    五號自小客車至雲林縣台西鄉東勢厝，於二十五日凌晨三時左右，向綽號「阿文
    」收取販毒所得之一百七十七萬元價款，而後約綽號「岳兄」之人在台中地區準
    備交付二百八十萬元毒品貨款，嗣於三時三十分許，途經國道一號公路員林收費
    站為警持拘票拘提到案，並將同行丑○○一併拘提。且當場在庚○○所駕車內扣
    得販賣毒品所得之現金一百七十七萬元及供聯絡所用之行動電話四具。同日上午
    十時許，臺灣基隆地方法院檢察署檢察官再率專案小組成員在第二藏毒處所扣得
    現金八萬九千元、毒品海洛因磚三百二十一塊（淨重一百十四公斤八百三十點一
    公克、純度百分之八十八點二，純質淨重一百零一公斤二百八十點一五公克）及
    Ｋ他命六包（毛重六公斤五十五點四八公克、淨重六公斤一點五六公克）、暗紅
    色大型皮箱一個等物。五月二十六日上午十一時左右，午○○帶同檢警人員，至
    基隆市○○街基水冷凍廠後山尋回上開第一號手槍。六月七日上午十時十分，午
    ○○帶同檢警人員，至基隆市八斗子漁港內漁會旁北都冷凍廠廢水排水孔附近港
    內，由潛水人員李溪源尋回上開第二號手槍。六月十三日下午，循線查獲辛○○
    及卯○○，並將之逮捕歸案。
九、案經臺灣基隆地方法院檢察署檢察官自動檢舉偵查起訴。
    理  由
一、訊據被告午○○、子○○、寅○○、庚○○、丑○○、卯○○、辛○○、甲○○
    、辰○○均矢口否認前開犯行，被告午○○辯稱：「承認有運輸毒品部分，但殺
    人部分不知情，當時在大陸是莊良賢要我幫忙買槍交給戌○○，再轉交給大陸偷
    渡客；向甲○○借船，也是戌○○要借船載運偷渡客，我不知道是載殺手。運輸
    毒品是海調處調查員叫我深入以便查獲，買槍、運毒均有向海調處人員陳報，後
    來看新聞知道有打死人，且戌○○恐嚇我，所以才沒有跟海調處調查員講」云云
    ；被告子○○辯稱：「我去龍頭檳榔攤買一包香煙，午○○叫我搬東西，我就去
    望海巷漁港搬，不知道是搬什麼東西，從未看過毒品，不知道搬的是毒品」云云
    ：被告寅○○辯稱：「不知道是毒品，從未接觸過毒品，只是帶妻小去龍頭檳榔
    攤找朋友，結果午○○叫我去搬東西，不知道所搬的東西和打死人有關」云云；
    被告庚○○辯稱：「有藏毒，但沒有販賣毒品，一百七十七萬元是我賭博贏的錢
    。當初被抓到時車上並沒有東西（毒品），只有錢，當天是帶丑○○去南部找朋
    友，在朋友處賭天九牌。毒品確實是莊良賢委託我藏起來的，到山海關數毒品數
    量時背對著丑○○，丑○○確實不知道東西是什麼」云云；被告丑○○辯稱：「
    沒有運輸及販賣毒品，不知道是毒品，且庚○○做什麼我都不知情，跟庚○○認
    識的時間很短，純粹是休假才會和庚○○一起出去，至於警方說販賣毒品的錢，
    庚○○告訴我錢是賭博贏來的，錢真正的來龍去脈不知情」云云；被告卯○○辯
    稱：「當初午○○託我幫忙找船，不知道是要運輸毒品」云云；被告辛○○辯稱
    ：「當初卯○○叫我找船，是說要載運香煙，其他的事情我不知情」云云；被告
    甲○○辯稱：「午○○找我借船，說去公海載人，沒有直航大陸」云云；被告辰
    ○○辯稱：「甲○○叫我去公海接二位大陸人到日本，沒有直航大陸，也沒有要
    使大陸人進來台灣，我只是從中賺二、三萬元」云云。經查：
  (一)運輸第一級毒品海洛因及私運管制物品進口部分：
  １、海上運輸部分：（安排福生三號漁號擔任中桶）
    (１)被告午○○於九十一年五月二十三日警詢時供稱：「一個多月前我曾到大陸
        與綽號『林董』（林金興）之大陸朋友見面，對方要求我代他找尋一艘台灣
        籍漁船作為走私毒品之交通工具，返台後我便透過台北縣貢寮鄉澳底地區一
        名叫做吳碧光（吳叡宇）之男子找尋適合之船隻，因我對使用衛星定位及無
        線電聯絡工具等並無具體概念，也不知如何操作，因此便邀請跑船經驗豐富
        的戌○○與我一起前往大陸商議用漁船走私毒品事宜；我與戌○○於九十一
        年四月二十四日一同出境前往大陸與『林董』見面，並由戌○○與『林董』
        直接討論利用衛星定位及航海圖使走私船隻相接駁事宜，我和戌○○於九十
        一年四月二十八日返台籌畫，四月二十九日下午七時許，『林董』指示台灣
        之小弟在基隆火車站將現金三十萬元交給我，作為吳碧光尋找到的台灣籍漁
        船之定金；另吳碧光也透過居住於基隆市八斗子地區之小弟與我聯繫後，由
        我於當晚十點左右於基隆市○○路翁財記便利商店前將三十萬元交給該名小
        弟（卯○○）轉交給吳碧光代我物色之船隻（福生三號）船長，之後我馬上
        與戌○○聯絡，並要求他將『林董』指定之船隻接駁經緯度寫給我，由我於
        五月一日將經緯度交給吳碧光之小弟（卯○○）。五月三日我在八斗子看見
        謝金郎與吳碧光之小弟聊天，我意識到謝金郎應即為吳碧光代我找尋要替林
        董走私之船隻，並見謝金郎、謝進聰駕駛『福生三號』出港」等語（參九十
        一年偵字第一九六一號卷第一宗第六十頁）、復於檢察官訊問時供稱：「（
        問：這批貨誰交給謝金郎他們？）答：『林董』五月四日中午左右打電話告
        訴我，是一艘白色的船，尾巴那個字是三個金的『鑫』字．．．戌○○當時
        的角色，是我叫的這艘船（福生三號，中桶）的船長，這批貨是『阿和』（
        代號）去接．．．『鴻漁一號』之外還有一艘船擔任『小桶』那是『林董』
        自己找到，他怕『福生三號』出去太久怕有危險才再去找船」等語（參九十
        一偵字第一九六一號卷 (一)第一三三頁、第三○一頁至三○四頁），復於
        本院九十一年十月七日庭訊時供稱：「我承認跟林金興透過莊良賢介紹一起
        運送海洛因到台灣。『福生三號』是我託卯○○去運送毒品，我有跟卯○○
        說是要運送毒品」等語，及本院九十一年十一月二十八日在庭供陳：「林金
        興大約是在二、三月間在大陸廈門請我幫他找船接運毒品，說有一批毒品海
        洛因要到台灣來，要我幫他找船運輸，做為中桶，當時在場的人有莊良賢、
        方金龍、戌○○。九十一年三月底，吳碧光（吳叡宇）載我去找卯○○在基
        隆市○○街巴賽隆納社區附近和卯○○碰面，我問卯○○『吳碧光有無跟你
        講』，陳答『有，吳碧光有跟我說，要我們二人自己講』，卯○○講『他也
        不能夠做主，他是有找到船，但是不能夠做主要不要載』，我說『叫卯○○
        自己去問船主，要不要載，如果不載就算了』，有提到報酬是二百五十萬元
        要給船主，我跟卯○○說『那邊的老闆把方位給我，我就馬上把方位拿給你
        ，你再轉交給船主』」等語，核與被告卯○○於警詢時陳稱：「於二、三個
        月前午○○曾對我說他有一批約五、六十公斤之毒品要走私入境，要求我物
        色適合船隻載運，代價是新台幣三百萬至五百萬左右」等語（參九十一年偵
        字第二二一七號卷第七頁），復於九十一年六月十三日警詢及檢察官覆訊時
        供稱：「（警訊實在）午○○透過吳碧光要我物色適合船隻走私毒品入台時
        ，我就是透過我朋友綽號『阿郎』（辛○○）找到『福生三號』，午○○確
        實交付我現金三十萬元作為走私毒品入台載運船舶之定金，並由我親手交給
        辛○○，我接獲午○○之通知後，聯絡辛○○轉知『福生三號』出海載運毒
        品．．．四月三十日下午三時許，午○○打大哥大給我，約我在長庚醫院附
        近東帝士見面，交給我現金三十萬元，叫我拿給船主，於五月一日下午二時
        左右拿去辛○○八斗子的家給他，大約是五月二日中午在碧砂漁港的便利商
        店門口，拿二人名片大小的幾張給我，其中一張是寫接貨的經緯度，另一張
        是寫交貨的經緯度，並且還有呼叫器的號碼，還有綽號『阿勇、阿和』，我
        馬上騎機車送到漁會交給辛○○，說是上面交待的，也轉告隔天早上就出港
        」等語（九十一年度偵字第二二一七號案卷第十九頁、第二二至二四頁）、
        九一年九月廿三日本院庭訊時亦稱：「我朋友叫吳碧光帶午○○來找我，叫
        我幫午○○找船，說是要載號仔（海洛因），所以又去找辛○○我有跟辛○○說是要去載海洛因」等語、及被告辛○○於偵查時供稱：「福生三號五月
        三日出海前約一星期卯○○曾請我替他找一艘船走私到外海後交給其他船舶
        走私入境，事成後可獲得新台幣二百五十萬元的代價而我也可以吃紅，因我
        與福生三號之船長謝金郎是舊識，便向他提供此資訊，兩天後卯○○便到我
        家中並將以牛皮紙袋包裹現金二十五萬元交給我，原本說要給謝金聰三十萬
        元，結果只有拿廿五萬元給我，我轉交謝金聰二十五萬元。後來卯○○再拿
        單子給我，指示我說有關接駁貨品之地點寫在單子裡，而出港的日子訂在翌
        日」（九一年偵字第二二一七號卷第二九頁、三四頁）等情，核與被告午○○前開供述內容相符，被告午○○、卯○○、辛○○前開之自白與事實相符
        ，可以採信。
    (２)被告午○○找到中桶船舶（福生三號）後即與同案被告戌○○同往大陸地區
        向林金興、莊良賢報告等情，亦據被告午○○前開供述明確，核與同案被告
        戌○○於及廿一年十月二十二日警訊及檢察官覆訊時供稱：「（警訊實在）
        九十一年四月下旬和午○○一起到大陸旅遊，於四月二十六日左右，午○○
        在廈門跟我說他的朋友『林董』要走私五箱毒品到台灣，午○○指示我擔任
        『小桶』角色，負責從『中桶』接運毒品運送來台，之後午○○當日就帶我
        去廈門某餐廳和『林董』碰面，在和『林董』碰頭前午○○指示我要向『林
        董』自承是此次走私毒品小桶的船長，碰面時『林董』對我說他有一批白粉
        ，數量大概五箱，要我成功走私入台後交給午○○，並答應事成之後要給我
        二百萬元作為代價，之後『林董』就將一張寫有經緯度及聯絡無線電頻率，
        雙方互以『阿和、阿勇』稱呼的紙條交給我，並說該地點即為接運地點」等
        語（九十一年度偵緝字第二四四號案卷第三二、三八頁），及於本院九十二
        年一月九日到庭陳稱：「我四月出國的第二天，在夜夜香茶館，『林董』及
        午○○給我（一張接毒品的經緯度）菜單，去茶館之前午○○跟我說『有一
        批貨問我要不要接（意思是載運毒品）』，我有答應，午○○才帶我去茶館
        見『林董』，午○○要我跟『林董』表示我是載運毒品的船長，我有明白跟
        『林董』表示要擔任小桶船長（是午○○要我這麼說的），後來『林董』交
        給我菜單，我接到菜單後，就離開茶館，午○○則和『林董』繼續留在茶館
        內，事後都是午○○和『林董』連絡」等語相符，並據證人即被告午○○妻
        姊王綺蘋於偵查時證稱：「戌○○、午○○二人機票係午○○於四月中旬託
        伊所購」等詞屬實，並有渠等二人於四月二十四日共同搭乘復興航空班機至
        澳門轉往廈門，於同月二十八日搭同一路線同一班機返國之機票、入出境查
        詢資料、特定班機旅客入出境明細表等影本存卷足稽（參九十一年度偵字第
        一九六一號案卷第二九、四八、一六一、三一九頁）。足見係林金興委請莊
        良賢、被告午○○安排船舶至海上接運來自北韓來的運毒船（母桶），被告
        午○○進而委託被告卯○○轉請被告辛○○找船，被告卯○○、杜香火明知
        係運送毒品海洛因猶代午○○物色走私之中桶船舶，且僱用謝金郎、謝進聰
        駕駛「福生三號」作為中桶船舶參與運毒，並於中桶船舶安排妥當後，與同
        案被告戌○○共赴大陸佯向林金興報告「戌○○為小桶之船長」等事實無訛
        。
    (３)被告辛○○雖辯稱：「卯○○叫我幫他找船，第一次我找到船以後，船家問
        我要運送何物，我回家後卯○○來找我，我問他載運何物，卯○○回答『載
        四號』，我問他這是不是毒品，卯○○表示是毒品，我當場就表示不幫他找
        船。後來死者謝金郎來問我要借船出海的事談得如何，我說載毒品不好，謝
        金郎說生活很困難，並跟我說若卯○○再來借船就答應。後來卯○○有來找
        我說船要載運『糖仔』及煙，我不知道糖仔是安非他命，後來謝金郎來找我
        ，我表示卯○○要船運送『糖仔』及煙，我有問卯○○糖仔是什麼，卯○○
        表示不知道」云云。經查，被告卯○○於九十一年六月十三日偵查時即供稱
        ：「午○○及吳碧光四月間來找我的隔天，我就問辛○○有沒有辦法幫我找
        到船，他問『要做什麼』，我說『有人有東西要進來』，他說『好，幫你找
        找看』，又問我『是什麼東西』，我說是安（安非他命）及號仔（海洛因）
        ，他又問『多少錢』，我說『大概二、三百萬元的代價』，他說『好』就去
        找船，隔天打電話說找到船了」等語（九十一年度偵字第二二一七號第二四
        頁），並無一詞提及辛○○拒絕過送海洛因之情，雖被告卯○○亦曾於偵查
        時附和其詞，表示「私運物品係『號仔』（海洛因），辛○○當場拒絕，言
        明不載『號仔』，之後午○○說不然就說載『糖仔』（安非他命），辛○○
        方表同意」云云，惟經檢察官隔離訊問被告卯○○與被告午○○、辛○○後
        ，被告卯○○始改口稱：「午○○根本沒說不然就載糖仔的話，這是我自己
        編的，事實上是對辛○○講要載一百二十對（海洛因），從未跟辛○○講要
        載煙或安非他命的話」等語（九十一年度偵字第二二一七號案卷第五八、五
        九頁），核與午○○所供「一開始就請卯○○、辛○○他們載海洛因，卯○○確實知道要載海洛因毒品，辛○○也有回覆說要載」等情（九十一年度偵
        字第二二一七號案卷第五四頁）相符；且經本院於九十二年二月二十七日就
        此部分再次訊問被告午○○、卯○○之結果，亦無「被告辛○○曾表示只載
        糖仔（安非他命）不載號仔（海洛因）」之事實，是被告辛○○空言否認知
        悉載運之貨物為海洛因毒品云云，應為卸責之詞，不足採信。至於被告卯○○否認從中取出五萬元現金云云，辯稱：「午○○拿了現金三十萬元給我叫
        我拿給船方當定金，我隔天就拿給辛○○三十萬元，辛○○拿給我五萬元作
   為我酒後駕車的罰鍰，至於五萬元要不要還給辛○○我不知道」云云，然查
        ，被告卯○○於偵查時均未提及被告辛○○曾擅自取出五萬元供其繳納罰金
        云云，而係供稱：「四月三十日下午三時許，午○○約我在東帝士、長庚醫
        院過去的路旁見面就給我三十萬元現金，叫我拿給船主，但我不認識船主，
        就於五月一日約下午二時左右拿去辛○○八斗街的家給他，應是四月三十日
        拿錢、交錢，我拿給辛○○二十五萬元」等語（九一年偵字第二二一七號卷
        第二三、二四頁、第四五頁），且訊據被告辛○○亦否認有從中交付予卯○○五萬元之事實，陳稱：「卯○○將牛皮紙袋包裹現金二十五萬元交給我，
        原本說要給謝金聰三十萬元，結果只有拿二十五萬元給我，我轉交謝金聰二
        十五萬元」等情，並無辛○○從三十萬元訂金中取出五萬元交給被告卯○○
        之事實，況且三十萬元現金係被告午○○交付予中桶船舶（福生三號）之運
        送毒品訂金，並非作為被告辛○○仲介中桶船舶之報酬，被告辛○○如何擅
        自從中取出五萬元交付予被告卯○○，是被告前開所辯，顯與常情不符，亦
        為卸責之詞，不足採信。堪認被告午○○交付中桶船舶（福生三號）訂金三
        十萬元予被告卯○○後，被告卯○○從中自行取走五萬元後再轉交二十五萬
        元予辛○○轉交予謝金郎之事實。
  ２、陸上運輸部分：
    (１)從「鴻漁一號」漁船將毒品海洛因運輸至第一藏毒處所（基隆市○○街一七
        三號Ｖ棟十三樓山海關社區）部分
      Ａ、訊據被告午○○、子○○、寅○○均矢口否認知悉自「鴻漁一號」漁船搬
          運之物為毒品海洛因一事，被告午○○辯稱：「戌○○船靠岸時，打電話
          給我要我幫忙搬東西，剛好遇到寅○○、子○○、丁○○一起去搬運，搬
          的時候不知道是毒品，將毒品載到山海關時才知道是毒品」云云、被告張
          建福則辯稱：「午○○叫我去船上搬東西，也沒有告訴我是毒品，午○○
          隔天有說要給我、寅○○及丁○○五十萬元，我以為午○○是開玩笑，後
          來警察抓到我，才知道所搬運的東西是毒品」云云、被告寅○○則辯稱：
          「從未接觸毒品，也未曾看過毒品，而且當時是用黑色袋子封住，所以根
          本不知搬運何東西」云云。
      Ｂ、經查：
      (Ａ)被告子○○於九十一年五月二十二日警詢時陳稱：「九十一年五月七日下
          午十五時至十六時左右午○○有叫我去幫忙搬東西，他沒講搬什麼東西。
          我本來擔任警戒工作，就是騎機車在岸邊放哨防範被查獲，但在最後一包
          時，我有幫忙推了一下，感覺都是一塊一塊的，所以我有第六感應該是毒
          品，現場是聽午○○指揮，因為他有答應要付我們酬勞，但未告訴要給我
          多少錢，我有聽到午○○跟寅○○說要給他五十萬元，所以我認為應該是
          這個價錢。」等語（九十一偵字第一九六二號卷第十二頁），復於翌日檢
          察官覆訊時供稱：「五月七日海巡防帶回屍體時，我就猜到午○○有涉案
          ，因為五月三日出港前丁○○有與謝金郎在檳榔攤前談話，謝金郎要出港
          前有向寅○○的弟弟說要去賺大條，而出港載大陸客是午○○，丁○○及
          戌○○三人在談的，丁○○回來後有對我說大陸偷渡客沒有等到至日本
          的船又載回去，．．五月七日下午我在檳榔攤後面，我和丁○○、午○○
          在檳榔攤後面，我有問午○○『這是不是你們做的，這麼慘』，午○○說
          『戌○○是逼不得已』，要我去幫他搬東西，到了漁港『鴻漁一號』駕駛
          座下有個暗艙，提起艙蓋丁○○就下去，然後午○○對我說上面好像有人
          坐著，要我騎車上去（筆錄誤載為巡視），當時我第六感就覺得是『那種
          東西』（毒品），最後兩包我有搬，我在車邊寅○○將要搬運的東西給我
          再放到午○○的車上，東西用塑膠袋裝著，裡面硬硬四方型狀，猜可能是
          毒品，搬完後在檳榔攤後面，午○○後來才到，告訴我與寅○○每人給我
          五十萬元」等語（九十一年度偵字第一九六二號案卷第十九、二十頁）、
          及於本院九十一年五月二四日為羈押之調查時亦供稱：「有幫忙運毒，是
          午○○找我們幫忙，但沒有說是要運毒，我也沒有問，在現場是午○○要
          我去上面看，我是一去就知道要運毒，寅○○、丁○○及我三個人當時在
          龍頭檳榔攤後面，午○○人來，就將我們三個人找去幫忙搬運，搬運完以
          後，午○○說給我跟寅○○二人各五十萬元」等語（本院九十一年聲羈字
          第六十號卷第二五頁）、再於檢察官九十一年七月十一日偵訊時供稱：「
          （問午○○何時說代價多少？）當天搬完以後隔約二小時左右（當晚），
          午○○將車開回還給（龍頭檳榔攤）老闆『阿賓』後，向我和寅○○講，
          說一個人給你們五十萬元，但何時給，並未講清楚，丁○○在無在場忘記
          了」等語（見九十一年度偵字第一九六二號案卷第五０頁）互核一致。
      (Ｂ)被告寅○○於九十一年五月二十三日警詢時供稱：「午○○要我幫忙搬東
          西，不會虧待我。事後他有說要給我新台幣五十萬元，但現在我還沒收到
          。講完之後子○○騎摩托車載我去望海巷漁港，不久午○○就駕駛戊○○
          之綠色休旅車與我們會合。現場是午○○在指揮的，他坐在該車內吆喝，
          我和子○○在船上搬運，丁○○從該船駕駛座下暗艙拿出的貨物，然後放
          進該車內。該船船名是『鴻漁一號』，當時感覺搬運的東西不是什麼好東
          西，應該是違禁品、槍、毒之類的東西，當時如果不繼續搬運而離開的話
          ，午○○會對我不利，實在是沒辦法」等語（參九一偵字第一九六三號卷
          第十一、十三頁）、同日檢察官覆訊時亦供陳：「我進去龍頭檳榔攤時，
          午○○對我說是否有空幫他搬一些東西，我說好，大約五分鐘後到達漁船
          停泊的港口，午○○坐在借來的休旅車上，他叫我們到船上駕駛座下方的
          密艙，由丁○○下到密艙搬貨上來到船上，我在船上再接運給子○○，張
          建福再把貨接運到午○○的駕駛座上，午○○再拿到後座，午○○沒告訴
          我搬運何物，但我在搬時感覺到是搬運一塊一塊類似磚塊東西，而且楊國
          傳一直催我們搬快一些，提時有一袋裡面除感覺是毒品（筆錄贅載海洛因
          磚塊）外，還覺得有金屬碰撞聲音。搬的時侯才知道是毒品之類的東西，
          但又不敢離開才幫午○○搬，搬完後五月七日下午四、五時，在檳榔攤，
          午○○告訴我及子○○這趟搬運要給我們每人五十萬元，但要我們口要緊
          一些，當時丁○○不在場」等語（參同卷第十七至十九頁）、並於本院九
          十一年五月二四日為羈押調查時亦陳稱：「是臨時遇到午○○，他也是臨
          時開口找我搬東西，在搬的時候有覺得應該是毒品」等語（參本院九十一
          年聲羈字第六十號卷第三一頁）亦互核一致。且查，依證人戊○○、蔣孟
          潔於九十一年十一月二十一日到院亦均證稱：「寅○○是到龍頭檳榔攤後
          ，午○○臨時找寅○○幫忙，沒有事先約在龍頭檳榔攤」等語，足見被告
          寅○○確係臨時受邀前往望海巷漁港搬運物品（毒品海洛因）無誤。
     （Ｃ)被告丁○○於九十一年五月二十三日檢察官訊問時供稱：「五月七日下午
          三、四時，我到龍頭檳榔攤碰到午○○、子○○，午○○說有些東西要處
          理，要我與子○○、寅○○到『鴻漁一號』停泊的地方，我騎午○○的機
          車，子○○騎機車載寅○○，午○○向龍頭檳榔攤借車，到場時午○○說
          把『鴻漁一號』駕駛座下方密艙內東西搬出，密艙內有大型黑色垃圾塑膠
          袋，大約有七、八袋，袋口都有用紅色塑膠繩綁著，午○○有跟子○○說
          要給寅○○五十萬元，子○○對我說，所以我想我們每人應該是五十萬元
          」等語（九十一年度偵字第一九六三號案卷第二八、二九頁）、於九十一
          年五月二四日本院為羈押與否之調查時陳稱：「起先要搬的時候不知道是
          毒品，搬的時候才知道。確實是午○○臨時找我們的，當天我回家洗完澡
          後要去海邊，遇到他的」等語（九十一年聲羈字第六０號卷第三七頁）、
          並於檢察官訊問時供稱：「我是快要搬完時才知道是毒品，當午○○說要
          給我五十萬元時，更確定是毒品，．．．我人到『鴻漁一號』上打開密艙
          後看到大型黑色不透明的塑膠袋裝的東西約七、八包，我取出之後才知道
          午○○是叫我們搬毒品，毒品搬完後，午○○就開車往北寧路方向走，我
          騎機車跟午○○，到了山海觀Ｕ棟地下室，午○○再把毒品搬到他的轎車
          後行李廂放」等語（九十一年度偵字第一九六三號案卷第一四九頁、九十
          一偵字第一九六二號卷第六０、六一頁），復於本院九十一年九月二十三
          日供稱：「檢察官起訴犯罪事實均實在。我當時是幫午○○搬運東西，一
          開始去時不知道，後來在搬運過程中才知道，我還是有繼續搬，因為當時
          東西已經快搬完了」等語綦詳，且互核一致。足見被告午○○子○○、陳
          文玉、丁○○自鴻漁一號漁船卸載暗艙內之物品（海洛因）時，即已知悉
          被告午○○要求搬運之物品為塊狀毒品海洛因無訛。
      (Ｄ)且據被告午○○於五月二十三日警訊及檢察官覆訊時供稱：「五月七日中
          午我打電話給戌○○，他說出事了，要我到『鴻漁一號』暗艙內取毒品及
          二支槍，因為子○○、丁○○常開戌○○的船出海，所以我就找在場的張
          建福，寅○○、丁○○一起去取，當時我對他們說『戌○○出事了要幫他
          去取貨』，因為龍頭檳榔攤休旅車玻璃是暗的，可以開車去觀看情況，余
          國明從船艙搬上來，寅○○及子○○搬到休旅車後座，再由我運到山海關
          ，因為塑膠袋有破掉，而且是一塊一塊的，所以知道是毒品，．．到達山
          海關社區停車場，由丁○○協助我將東西放到我的自小客車後車廂暫時藏
          放．．．我於五月八、九日左右，以一張拾獲的身份證在基隆市山海觀社
          區Ｖ棟十三樓租得一間套房，用來藏放貨（毒品）及槍械，．．．七日下
          午東西搬到我自己的車上後，我去找租屋小姐，先付二千元定金，我是九
          日晚上拿到鑰匙後，約十分鐘就把東西全部搬完」等語（九十一年度偵字
          第一九六一號案卷第六四至六六、六一至六二、二二四頁），核與被告張
          建福、丁○○、寅○○前開供述內容相符，並有檢警在第一藏毒處所扣得
          之第一級毒品海洛因毛重五、○七公克（淨重一、二七公克粉末，經取樣
          ○、一公克送驗鑑驗）、黃色塑膠外包裝五個、中型透明塑膠袋五十五個
          、大型黑色塑膠袋十八個、手提塑膠袋八個、雙獅地球牌包裝紙十張、膠
          帶二捲等證物存卷可按；而檢警在第二藏毒處所扣得之三百二十一塊海洛
          因磚，確係被告庚○○、丑○○從第一藏毒處所運走，亦據被告庚○○、
          丑○○供述無訛（詳如後述）。故被告子○○、丁○○、寅○○及午○○
          等人以接龍方式自「鴻漁一號」上將此批毒品，經由停泊鄰旁船舶運輸至
          午○○向戊○○所借之休旅車上，再由被告午○○、丁○○載往山海關地
          下停車場將毒品暫放在被告午○○之自小客車內，嗣後再由被告午○○獨
          自將其自小客車內之毒品移置於第一藏毒處所藏置等事實，至堪認定。被
          告子○○、寅○○嗣後改稱不知所搬運之物品為毒品云云，顯為卸責之詞
          ，不足憑採。
    (２)從第一藏毒處所運輸至第二藏毒處所（宜蘭市○○路○段一一六巷五弄十七
        號三樓庚○○、丑○○同居處）部分
      Ａ、被告午○○於藏置前開毒品於第一藏毒處所後，即於五月十四日出境至大
          陸與同案被告莊良賢會合，並依莊良賢之指示自大陸地區播打電話，委請
          不知情之友人己○○轉交第一藏毒處所鑰匙與莊良賢之小弟即被告庚○○
          部分，業據被告午○○於九十一年七月十二日偵查時供陳；「我在九十二
          年五月十四日出境至澳門後，轉赴大陸珠海，先打電話給莊良賢，問『林
          董有無在旁邊』，莊良賢就把電話拿給『林董』，『林董』說『叫你昨天
          來，你今天才到，一些貨主都走了』，並叫我坐計程車到一家麥當勞旁的
          咖啡廳，到達時莊良賢來接我，交待說『林董問時，就回答說還在調查』
          ．．．十七日中午莊良賢打電話給我，叫我把放毒品的鑰匙（第一藏毒處
          所）拿給他的小弟（庚○○），我就打電話給己○○，叫己○○『去我家
          向我太太拿一把鑰匙，等一下會有人跟你聯絡，再拿給他』，又打電話給
          我太太『等一下己○○會來拿鑰匙，你就拿給他』之後，我就把己○○的
          電話告訴莊良賢，並告訴莊良賢住址」等語（九十一年度偵字第一九六一
          號案卷第一六六、一六七頁），復於本院九十一年十一月二十八日供稱：
          「（第一藏毒處所）總共有二把鎖匙，我在大陸打電話給己○○，請他幫
          我把鎖交給會打電話的人，又在大陸打電話給我太太說『鎖匙放在茶壼內
          ，請她拿給己○○』，後來是我太太把鎖匙交給己○○，己○○再交給李
          昱穎，是莊良賢叫庚○○去向己○○拿鎖匙」等語；核與證人己○○於九
          十一年六月六日警詢時證稱：「我與午○○並無深厚交情，上個月中旬他
          打電話說他太太待會兒會拿個東西給我，另有一個人會打電話給我聯絡見
          面地點，約隔幾分鐘，即見午○○的太太和姊妹等人到基隆火車站，拿給
          我一牛皮紙袋，觸摸後發現內裝一把鑰匙，約隔三十分鐘後我接到一男子
          來電，約我在火車站時鐘下見面，我到達時見一名男子駕一部福特深色自
          小客車在約定地點等候，我便將東西轉交該男子」等語（九一年偵字第一
          九六四號卷第一一九頁），及本院九十一年十一月二十一日證稱：「大概
          是五月份，午○○打手機給我說『會託他太太拿一包東西寄放在我這裡，
          午○○的朋友會到火車站拿那一包東西』，因為我是在火車站排班的計程
          車，當晚午○○的太太及親戚要去吃涮涮鍋，約在火車站，乙○○交給我
          一包東西，用黃色的信封包著，裡面是一支鎖匙，信封並沒有封住，當天
          九點多，有一個人打我的手機問我『午○○有沒有寄放東西在你那邊，要
          交給我的，並問我何時會到』，因為當時我車上有客人就回答『大約半個
          小時會回到火車站』，並問要如何和對方碰面，對方答『半個小時內，火
          車站大門上的時鐘下方等你』，半小時後，我回到火車站就看到對方，我
          問他『是不是午○○的朋友』，對方答『是』，我就將信封轉交給對方」
          等語一致；且被告庚○○於九十一年六月四日警詢及偵訊時均指認李林倉
          即為交付基隆市山海觀社區Ｖ棟十三樓鑰匙之人等情（九一年偵字一九六
          四號卷第九十頁、第九九頁），並於本院九十一年十一月二十八日訊問時
          供稱：「五月十七日前一天或同一天，我在家裡，莊良賢從大陸打電話給
          我，並留一支電話給我，叫我打電話給號碼上的人拿一支鎖匙，要我自己
          連絡，後來我就打了這支電話，跟對方說『有人叫我打電話給你，說要拿
          鎖匙或是什麼東西』，對方說要我到基隆火車站拿，當天己經是晚上了，
          我問對方大約是幾點，對方說晚上九點或十點，我就到基隆火車站等對方
          ，對方拿了一包用紙袋裝著的鎖匙給我，我拿到鎖匙後，有打電話給莊良
          賢，五月十八日莊良賢打電話給我說『坐飛機到大陸拱北關口及澳門關口
          間去找他』，當天我坐飛機到了澳門，下了飛機就打電話給莊良賢，莊良
          賢就約我在關口附近等他，莊良賢本人拿了一張紙條給我，上面有寫山海
          觀ｖ棟幾樓的住址，並說要我到了山海觀後打電話給莊良賢，隔天我就回
          來台灣」等語相符，並有第一藏毒處所之租賃契約書一份可資佐參，渠等
          前開自白，與事實相符，可以採信。
      Ｂ、被告庚○○如何受託運毒、如何偕同丑○○分批將此毒品從第一藏毒處所
          運輸至第二藏毒處所藏置等事實，業據被告庚○○於九十一年五月廿五日
          警詢時供稱：「警方查扣現金一百七十七萬元是綽號『阿正』（莊良賢）
          委託我至雲林縣東勢鄉向綽號『阿文』之男子向『阿正』購買海洛因的代
          價（九一年偵字第一九六四號卷第十五頁），『阿正』於九十一年五月十
          七日晚間八、九點時與我聯絡後，委託一位朋友將一張寫著基隆市山海觀
          社區Ｖ棟十三樓之紙條連同鑰匙交給我，我在五月十八日前往澳門與其見
          面，當面吩咐我返國後持鑰匙至前述地址將放在該處的毒品移往他處藏放
          ，我於五月十九日返國後，便於二十日當天下午三、四時許，駕駛一部向
          朋友借來小客車獨自一人先至前述地址瞭解毒品數量，我進入該屋後發現
          共有八、九袋黑色塑膠袋放在陽台，經我拆開清點發現，共有三百九十塊
          雙獅地球牌海洛因磚，但我並未將該批毒品運走，而於翌日（二十一日）
          晚間六、七時許，邀女友丑○○再次一同前往該屋內再次清點數量時，發
          現只剩三百五十八塊，已遭人拿走三十二塊，於是我打電話通知『阿正』
          ，先搬走二百六十塊至我與女友住處，並於五月廿八日十八時許，再次至
          該處搬走剩下的九十八塊海洛因並載回宜蘭市租屋處藏放」等語（參九一
          年偵字第一九六四號卷第三二頁）、復於九十一年五月二十五日本院為羈
          押之調查時供稱：「我帶警方所查扣的海洛因三二一塊是莊良賢（阿正）
          於二十日凌晨委託一個人要拿一把鑰匙給我要我到基隆山海觀社區的一間
          房子內取的．．．我是用手提袋分兩次搬運當時大概是搬了三百五十幾塊
          」等語（九一年聲羈字第六二號卷第六頁）綦詳，復於本院九十一年十一
          月二十八日自承：「十九日從大陸回來就直接開車到山海觀（第一藏毒處
          所），拿紙袋內的鎖匙開門進入屋內，在陽台看到有七、八袋黑色塑膠垃
         圾袋上面用紅色的繩子綁著放在陽台，我打電話給莊良賢說『東西有在陽
          台，問是什麼東西』，莊回答『是毒品』，並叫我把毒品移走，當天我有
          數數量，數完後，再打電話給莊良賢，當時的數量好像是一百九十五份，
          是用黃色膠袋黏起來，厚厚一疊，我用手去摸，覺得裡頭應該是有四塊，
          所謂的一百九十五份是指一份二塊，我數完後，有把東西從陽台移到屋內
          放，然後我就回去宜蘭。隔天我開車，並在宜蘭買了行李箱放在車內，準
          備去裝山海觀的東西。二十日約丑○○去玩，跟丑○○說要去基隆、台北
          玩，就帶著箱子，開車沿濱海公路先到山海觀及土城（去的順序我忘記了
          ，記得有去土城及山海觀），到山海觀後，把東西數一數，我一旁數一邊
          唸出數量，丑○○坐在我身後，我叫丑○○幫我記住數量（我唸多少，他
          就幫我記住數量），丑○○在旁邊有一塊一塊幫我看，並記住數量，經這
          一次數發現數量有差，我打電話跟莊良賢，莊表示會去問，我就帶了一百
          三十份裝進行李箱內，丑○○在後面看，剩下東西，是隔二天（二十二日
          ）去拿的」等語；核與被告丑○○於九十一年五月二十五日警詢及檢察官
          覆訊時陳稱：「第一次我跟庚○○到山海關取毒品時，我坐在房內床上，
          毒品是以七、八個黑色大塑膠袋不平均放著，庚○○先算了一次數量為一
          百七十九份，他說跟他昨天來數過的數量不符，昨天數的數量為一百九十
          五份，他叫我幫他再數一次，我算的數目是一百七十九份，於是就將其中
          的一百三十份用庚○○買的紅色大旅行用裝箱帶回（宜蘭）住處，至於二
          十二日黃昏與庚○○用行李箱到山海關將剩下的四十九份毒品裝箱運回」
          等語（九十一年偵字第一九六四號卷第二一、二五頁）、及同日本院為羈
          押之調查時供稱：「沒有帶警方去我住的地方，是庚○○自己帶警方去的
          ，海洛因磚是庚○○帶我去基隆山海觀搬的，當時是用出國用的行李箱裝
          運的，分二次搬運」等語（九一年聲羈字第六二號卷第八頁）悉相符合。
      Ｃ、又檢、警在第一藏毒處扣得塑膠袋等物，經送鑑定結果，鑑識人員在其中
          含有白色海洛因粉末之透明塑膠包裝紙上及中型透明塑膠袋上採獲指紋各
          一枚，核與被告庚○○左中指指紋比對結果確屬相符；又警方於大黑色塑
          膠袋上採獲指紋各五枚，經核亦均與被告庚○○左食指、左環指、左拇指
          、右拇指指紋相符，有該局刑紋字第○九一○一三五二七九號鑑驗書存卷
          足憑；且鑑識人員在第一藏毒處現場發現煙蒂一只，經採集丑○○唾液送
          驗比對比對結果，發現二者同屬ＤＮＡ─ＳＴＲ型，有該局刑醫字第○九
          一○二○○一○七號鑑驗書存卷可按；且查，檢警在第一藏毒處所查獲之
          雙獅牌包裝袋內殘餘不明粉末，經送內政部警政署刑事警察局鑑定之結果
          ，檢出塑膠袋內殘餘不明粉末為一級毒品海洛因及其不純物、復於第二藏
          毒處所查扣淨重一百十四公斤八百三十點一公克、共計三百二十一塊疑似
          海洛因磚部分，經送法務部調查局鑑驗結果，確係純度百分之八十八點二
          、純淨重一零一公斤二百八十點一五公克之海洛因等情，亦有內政部警政
          署刑事警察局鑑驗書刑紋字第０九一０一三五二七九號函、法務部調查局
          調科壹字第三二○○○一三一五號鑑定通知書各一份附卷可稽；並有扣案
          之雙獅地球牌海洛因包裝袋十個、黃色塑膠外包裝五個、中型透明塑膠袋
          五十五個及大塑膠袋十八個、手提塑膠袋八個、膠帶二捲、大型暗紅色行
          李箱一個等物可佐，足見被告庚○○、丑○○於偵查時供稱二人於第一藏
          毒處所共同點數海洛因磚之數量，並以大型暗紅色行李箱分二次搬運毒品
          海洛因至第二藏毒處所之自白屬實，自堪採信。至於被告庚○○於本院辯
          稱「被告丑○○完全不知情，亦未參與搬運毒品」云云、被告丑○○辯稱
          ：「偵查之自白係故意亂說，不知庚○○搬運之物為毒品」云云，惟依現
          場員警查獲有雙獅地球牌海洛因包裝袋十個，顯見被告庚○○、丑○○於
          第一藏毒處所已有將毒品海洛因磚拆封之舉，毒品海洛因並非完全隱藏密
          封之情形下搬運；參以二人於第一藏毒處所共同計數毒品海洛因之數量，
          被告丑○○已非單純在場旁觀而已，實已基於幫助被告庚○○運輸之犯意
          ，參與運送毒品計算數量之構成要件以外之行為，且事後並提供其承租之
          第二藏毒處所供被告庚○○置放毒品海洛因，堪足認定被告丑○○幫助運
          輸第一級毒品之犯行，是被告庚○○前開辯詞，應係事後迥護被告丑○○
          之詞，被告丑○○辯稱不知雙獅地球牌包裝之白色粉末磚為海洛因云云，
          自屬事後卸責之詞，均不足採信。
    (３)綜上所述，足見被告午○○確有與同案被告戌○○、卯○○、辛○○及林金
        興、莊良賢共同私運第一級毒品，而被告卯○○、辛○○亦明知走私毒品海
        洛因，而居間幫助仲介漁船運輸毒品之情；且被告丁○○、子○○、寅○○
        、庚○○亦有於事中參與運輸毒品，被告李小惠則明知計數運送之物品為毒
        品海洛因，猶基於幫助之意思協助計數數量並提供場所置放毒品之事實，至
        堪認定。
  (二)強盜殺人及未經許可持有改造及制式手槍等部分：
  １、被告午○○、戌○○安排接應二名大陸人士（殺手）之船隻「新合益十二號」
      部分(１)被告午○○於九十一年五月二十三日、五月二十九日警詢時供陳：「
    五月一、二日某日晚上我與戌○○在龍頭檳榔攤碰面，戌○○吩咐我找一艘漁船
        作為載運兩名大陸籍男子偷渡至日本之船隻，於是我透過丁○○替他找船．
        ．．經戌○○說服甲○○將『新合益十二號』借予他載運大陸籍男子偷渡。
        五月三日我在八斗子看見謝金郎與吳碧光之小弟（卯○○）聊天，我意識到
        謝金郎應即為吳碧光代我找尋要替林董走私之船隻，並見謝金郎、謝進聰駕
        駛『福生三號』出港、丁○○及辰○○則駕駛『新合益十二號』出港前往大
        陸平潭載運兩名大陸籍男子，而戌○○則於五月四日駕駛『鴻漁一號』出港
        要接應『新合益十二號』船上之兩名大陸籍男子偷渡至日本，於五月四日丁○○聯絡我，要求我替戌○○聯絡大陸地區安排兩名大陸男子偷渡之人蛇『
        小陳』，經我與『小陳』聯絡後對方要求戌○○多等一會兒」等語（九一年
        偵字第一九六一號卷第一宗第六十、一０一頁）、復於本院庭訊時供陳：「
        在五月一日幫戌○○去找甲○○租船（新合益十二號），第一次甲○○表示
        『不借船』，我就回來，後來又跟戌○○二人一起去向甲○○借船，我總共
        跟甲○○借二次船，二次都是跟戌○○一起去借船，日期不太記得了，有聽
        到戌○○跟甲○○說要去戴偷渡客，十萬元是在五月四日戌○○交代我交給
        甲○○，十萬元是戌○○要交給甲○○做為延長租船期間的損害及賠償用的
        」等語，核與同案被告載志明於九十一年十月二十三日警訊及檢察官覆訊時
        供述：「（警訊實在）和『林董』在廈門談完後，當晚午○○到我住處找我
        說『林董有二個小弟要押這批貨』，指示我負責安排將這二個大陸男子到台
        灣之事，四月二十八日我和午○○回國後，就和我一起去找子○○及丁○○
        ，並對他們佯稱要載二名大陸人到日本，要求子○○聯絡大陸蛇頭將二名大
        陸人士載出，由丁○○駕駛船隻將二名大陸人在棉花嶼附近交給我，之後午
        ○○就前往向甲○○租船，甲○○起先不答應，於是我和午○○一起前往，
        甲○○還是不答應，最後還是回頭去找甲○○，甲○○才提出要一個他信得
        過的人一起出海的要求，並約定十五萬元作為船租，第二天就帶丁○○去跟
        甲○○說是船長，五月三日帶丁○○去跟甲○○說要出港」（九十一年度偵
        緝字第二二四號影印案卷第三十、三八頁）等語及於本院九十二年一月九日
        證稱：「午○○說是要載運偷渡客，是午○○約我一起過去，有跟甲○○及
        丁○○說租船是要載大陸偷渡客去日本，我騙丁○○說這二名大陸偷渡客是
        要去日本，因為我的船太小，所以無法將船開到大陸，所以我才請丁○○將
        船開到大陸後，在中途我才接人」等語悉相符合，堪足認定被告午○○與同
        案被告戌○○於四月二十八日與林金興討論運毒事宜妥當而返國後，明知搭
        載之二名大陸男子係前往中桶之「福生三號」漁船接運毒品之人，猶共同向
        被告甲○○佯稱要載運大陸偷渡客云云，藉以承租「新合益十二號」漁船至
        大陸地區接運大陸男子等情無誤。至於被告午○○及同案被告戌○○於本院
        供述時均互指對方為承租「新合益十二號」之主謀，不知載運偷渡客是劫毒
        之殺手云云，顯為卸責之詞，不足採信。
    (２)且依被告甲○○於偵查時亦供承：「第一次是午○○自己一人在八斗子漁港
        向我租船，約過了二、三天以後才和戌○○一起來租船，把船租給午○○及
        戌○○等二人，他們交給丁○○及辰○○使用。約於四月底午○○到我家說
        要租船載兩個偷渡的，一開始我不願意，五月二日十九點午○○和戌○○又
        來找我，並言明租船費用為十五萬元。五月三日上午七時許戌○○帶著丁○○到我家，告訴我就是丁○○要開船，但是我說一定要有一個我可以信任的
        人隨行我才放心，所以我才叫辰○○和丁○○一起出海．．．午○○只說他
        要去大陸載大陸客，然後載到距台灣六十五浬時會有一艘日本船會接運去日
        本，午○○在我們八斗子附近風評不好，大家都傳說他會走私毒品。所以我
        怕他雖然說要載大陸客實際上是走私毒品，才會要求我信任的辰○○幫我看
        著船，我要求辰○○不能讓毒品類的東西上船」等語（九十一年偵字一九六
        一號卷第一宗第二五、三三至三四、第二三七至二三八頁），並於本院九十
        一年十一月十四日到院陳稱：「是午○○跟戌○○去跟我租船，因為午○○
        及戌○○陸陸續續來找我，最後有把『新合益十二號』船租給他們，午○○
        及戌○○二人都有向我租船，租金十五萬元，是戌○○說要載二位技術人員
        去日本，並說丁○○要開船出去。因為我怕『新合益十二號』設備會被弄壞
        ，所以才找辰○○同行，我會比較放心」等語一致；佐以被告丁○○亦於偵
        查時供承：「五月三日出港前一天，戌○○有帶我到甲○○家，他們在談論
        租借船隻的事，戌○○說要去大陸平潭接運二名大陸偷渡客要偷渡到日本，
        戌○○告訴甲○○說我要駕駛『新合益十二號』船，我和辰○○出港後直接
        開到大陸平潭接二名大陸人載到棉花嶼，戌○○會開『鴻漁一號』來接大陸
        人再送到一艘要去日本的船」等語（九十一年度偵字第一九六三號案卷第二
        五、二六頁）及於本院九十一年十一月二十一日在庭陳稱：「四月底戌○○
        及午○○從大陸回來就跟我要載大陸客，五月二日戌○○才去找我，載我到
        甲○○家中，當時只是跟甲○○談我是載大陸客的船長，有時候午○○會來
        問我到底要不要載二名大陸偷渡客，戌○○在出海前（五月三日）有拿一張
        紙條給我，上面寫說要跟戌○○會合的地點（棉花嶼東南東方北緯二十五度
        二十三分，東經一百二十二度二十分），是將大陸偷渡客交給戌○○的地點
        ，原本說要給我十萬元，後來又叫我拿七萬元，餘三萬元是辰○○的。但我
        均沒有拿到錢。甲○○怕我們會做別的事情，所以提議辰○○同行，我當時
        也提議無法一個人到平潭」等語；顯見「新合益十二號」漁船確係被告午○○、戌○○共同向甲○○承租，藉以行駛至大陸地區接運二名大陸殺手，事
        畢被告午○○亦給付十萬元船租予被告甲○○等情無訛。至於被告甲○○辯
        稱：「午○○及戌○○跟我租船時，一直跟我說，是要在公海上一直開到日
        本去」云云，核與前開同案其他被告之供述不符，應為事後卸責之詞，不足
        採信。
  ２、被告午○○準備改造及制式手槍（第一、二號槍）、子彈交予戌○○部分
    (１)經查，依同案被告戌○○於九十一年十月二十二日警訊及檢察官覆訊偵查時
        供稱：「（四月五日上午十時許，午○○到我家中找我，要我和他一起去找
        子○○，問丁○○的船（新合益十二號）是否已經到了（接駁大陸人），我
        們在子○○住處旁等候子○○時，午○○在車上把玩一把黑色及一把銀色手
        槍，另有十餘顆子彈放在駕駛座旁的置物箱內，子○○出來後也有看到午○○在把玩槍，之後子○○上車告訴我們丁○○快要到了，午○○要我趕快準
        備出港，之後午○○載我到『龍頭檳榔攤』，我下車前午○○把二把槍枝及
        子彈十餘發交給我，並說『將槍彈交給林董這二個小弟，叫他們將槍彈帶回
        去廈門給林董』，於是我將槍彈放在機車後車座行李箱內，騎車到望海巷漁
        港，將槍彈放入『鴻漁一號』駕駛座旁，我於五月四日下午八時許從丁○○
        駕駛的船上將二名大陸人接至『鴻漁一號』，且將該二把槍及子彈交給二名
        大陸人後，載二名大陸人到棉花嶼北部約三十五海浬處等候中桶（福生三號
        ）載運毒品的船，不知道午○○槍、彈的來源」等語（九十一年度偵緝字第
        二四四號案卷第三二、三九頁），復於本院九十二年一月九日調查時供稱：
        「忘記交槍的時間為何，只知道當天（第一次出海）的十二點多，在龍頭檳
        榔攤午○○交給我二把槍，有無子彈我沒有看，槍外面是紙袋、裡面又用紙
        袋及布包裹著，我知道裡頭有二把槍，我不知道裡頭有無子彈，午○○交代
        我說將槍交給二位大陸客，由大陸客轉交給林董」等語，依同案被告戌○○
        前開供述，係陳稱（大陸殺手用以殺人劫毒之）槍枝二把係被告午○○交付
        予戌○○帶出海，轉交予二名大陸殺手等情。
    (２)依被告午○○於警詢及偵查時陳稱：「九十一年四月二十九日上午十時許，
        我聯絡住台北縣三重市綽號『阿賓』之男子，並於當日下午二十許在三重市
        ○○路麥當勞前碰面，我以台幣十萬元代價買下一把槍械，隨槍附八顆子彈
        ．．．我將該槍械及子彈藏放於龍頭檳榔攤，五月一日左右莊良賢（阿賢）
        指示把槍彈交給戌○○，後來戌○○說槍壞掉，四月二十九日我到台北市○○○路跟綽號『阿賓』拿，（第二號手槍）是莊良賢四月廿九日或三十日叫
        庚○○拿到龍頭檳榔攤給我，庚○○說『阿賢』交代東西給戌○○，所以他
        就拿到龍頭檳榔攤給我」等語（九十五年度偵字第一九六一號（一）案卷第
        一００、一０八、一二五、一五二頁），復於本院九十一年十一月二十八日
        庭訊時供稱：「第一把槍是跟一位綽號『阿賓』的人買，在三重的三和路（
        下三重交流道第一個紅綠燈右轉）麥當勞附近買了一把銀色的手槍，有附八
        顆子彈，買到第一把手槍時後，莊良賢叫我把槍先拿給戌○○，過沒有多久
        ，戌○○來找我說銀色的手槍是改造的壞掉了，要我去跟對方換槍或修理槍
        ，過一段時間，我打電話給買槍的對方，說『槍壞掉了，怎麼辦，要幫人家
        修一修』，對方說『要找人，先把槍交給他』。到了四月二十四日我出國前
        把槍交給對方。二十九日我回國後，去找賣槍的人，他說槍不能修，拿一把
        黑色的槍給我，說是換的」等語及九十二年一月九日供稱：「莊良賢要我順
        便幫忙買一把槍，另一把槍是莊良賢的朋友交給我，二把槍要交給戌○○，
        戌○○再交給大陸偷渡客帶到大陸給莊良賢」等語，亦自承扣案之二把手槍
        係其交給同案被告戌○○，再轉交予大陸殺手無訛。至於被告午○○雖辯稱
        槍枝是要託大陸人轉交給莊良賢（或林董），並非要劫毒所用云云，惟果如
        渠等所稱大陸人係欲自中桶「福生三號」漁船接運毒品，戌○○又何需一開
        始接駁到大陸人士即將槍械二把交付予大陸殺手，而非俟毒品接運完畢後再
        行交付槍枝？又大陸人士若非渠等所指派之殺手，僅係單純自中桶「福生三
        號」漁船接駁轉運毒品海洛因至小桶「鴻漁一號」漁船，中桶「福生三號」
        應無拒絕小桶「鴻漁一號」接運之可能，則大陸人士又何需槍殺同夥為運送
        毒品之謝金郎、謝進聰二人？再者，果如渠等所稱槍械係託大陸人士回大陸
        轉交予莊良賢（或林董），為何卻於海上殺人劫毒犯行完成後，同案被告戌
        ○○猶將兇槍放置於「鴻漁一號」駕駛座位下，且被告午○○亦於事後至「
        鴻漁一號」漁艙內取出槍械棄置藉以湮滅證據（詳如後述）？是其所辯，與
        事實不符，自非可採。
    (３)又查，被告午○○前開雖指稱：「（第二號手槍）係莊良賢託庚○○拿到龍
        頭檳榔攤給我的」云云，而被告丁○○亦附和其詞稱「確實有看到庚○○拿
        一包塑膠袋的東西交給午○○，午○○把東西放在龍頭檳榔攤，後來楊國跟
        我聊天時，有拿出手槍，所以我想應該是午○○跟庚○○交談時，庚○○交
        給午○○的」（參本院九十二年三月十三日訊問筆錄）云云。惟訊據被告庚○○堅決否認有交付手槍予午○○之事實，而同案被告丁○○前開所述係屬
        臆測之詞，自不得做為被告庚○○不利之證據；至於被告午○○雖指稱第二
        號手槍係被告庚○○交付云云，惟並無其他積極證據足資認定第二號手槍確
        實係由被告庚○○所交付，不得遽為認定被告庚○○亦持有手槍之認定（此
        部分亦未經公訴人提起公訴），附此說明。
  ３、被告午○○、與同案被告戌○○、莊良賢及二名大陸殺手共同劫毒殺人棄屍燒
      船部分
    (１)依同案被告戌○○迭於偵查時所陳：「於五月四日下午八時許，從丁○○駕
        駛的船上將二名大陸人接到『鴻漁一號』，並將二把槍枝及子彈交給二名大
        陸人，在棉花嶼北部約三十五海浬等候中桶船舶，等到五月五日凌晨五時許
        ，折返棉花嶼將二名大陸人放在棉花嶼上，然後回到望海巷漁港加油，五月
        五日下午三時許，午○○到我家說『中桶快到了』，我馬上出港直接到棉花
        嶼接走二名大陸人，並以無線電對講機聯絡丁○○，請他聯絡午○○以了解
       中桶船是否已經到了，後來丁○○回覆『午○○說商船大約在半夜十二點多
        會到達』，於是我就開船趕赴棉花嶼，並以無線電和中桶取得聯繫，我叫他
        『阿和』、對方稱我為『阿勇』，雙方確認身分後二艘船併靠，二名大陸人
        跳上中桶（福生三號），我在『鴻漁一號』上，約隔十餘分鐘就聽到七、八
        聲槍響，我想載也死、不載也死，就停在『鴻漁一號』等，約半個鐘頭後，
        該二名大陸人就以『船老大』呼叫我，我就將船靠在『中桶』右側，並將『
        鴻漁一號』的繩子捆在中桶右側中間的船栓，二名大陸人從『中桶』搬五大
        紙箱及塑膠帶散裝的海洛因到『鴻漁一號』，之後二人回到『中桶』並叫我
        上船，上船後發現『中桶』已遭大陸人潑灑柴油，之後他們就將沾油的布條
        丟在機艙旁，我因沒有注意就被火灼傷手、臉等處，．．．（殺害謝金郎、
        謝進聰的地點）約在北緯二五度五八分、東經一二二度三四分，屍體是大陸
        人綑綁，至於船錨是中桶船舶的，可能是大陸人要湮滅證據所用，回港後一
        個小時（五月六日下午二、三點），午○○到我家找我，我跟他說已經載到
        貨了，並問他為何要殺死二個人，他說是『林董』交待的，我跟午○○說毒
        品放在密艙內，要他自己去處理，（如果沒有受傷）會跟午○○以行動電話
        聯絡，由午○○尋找比較沒人的地方，再打電話給我搶灘，因為我受傷，所
        以沒有等午○○的電話」（九十一年度偵緝字第二四四號影印案卷第三三至
        三五、三九、四十、一一五、一二六至一三０頁）等語，及本院九十二年一
        月九日陳稱：「五月六日凌晨十二點多在海上和對方用對講機連絡到，我稱
        呼對方『阿勇（台語）』，自稱『阿和』，（這些代號在林金興交給我的菜
        單上均有記載），我們就將船開到預訂的棉花嶼約三十海哩，到了三點左右
        ，二艘船靠在一起，二名大陸客沒有說話就登上對方的船，表示要點貨，我
        將『鴻漁一號』駛離現場約一百到一百五十公尺，後來約隔二十幾分鐘我聽
        到槍聲，約有七、八聲槍聲（大陸客上船時，我就將槍交給他們，表示槍要
        交給林董，也有表示槍要放在第二個船艙內），我聽到槍聲後，又在原處漂
        流半個小時，將船靠過去對方的船邊，我登船後問大陸客『為何要殺死這二
        個人（台語）』，大陸客說『是林董交代的』，毒品是大陸客從對方的船艙
        內搬出來的，有看到五箱，還有塑膠袋裝了一、二十塊白粉，直接搬到我的
        船上，當時二艘船有綁在一起，一個大陸客在對方的船上搬貨，一個在我的
        船上接貨，我人在我自己的船內駕駛座上，沒有參與搬運，後來我跟其中『
        阿豪』的大陸人質問時，另一個大陸人就放火，火是大陸人丟進去對方漁船
        內的船艙裡，當時船艙內有漁船的油，後來火燃燒起來，我走不及就被燒到
        」等語綦詳。核與戌○○駕駛之「鴻漁一號」漁船航跡儀（ＧＰＳ）留有航
        跡線三條，第一條綠色線係九十一年四月三十日下午一時四十分許起至同日
        晚上九時二十五分止由丁○○駕駛所留，與本案無關。另二條黃色線分別以
        藍色及紅色線條將之標示在海圖上，第一條藍色標示線係五月四日下午一時
        許至五月五日上午七時三十分止，由戌○○駕駛所留（下稱第一航跡線）。
        第二條紅色標示線係五月五日下午三時五十五分許至五月六日中午十二時五
        分止，由戌○○駕駛所留（下稱第二航跡線），業據被告丁○○、同案被告
        戌○○及證人巳○○供證無訛，且有「新合益十二號」、「鴻漁一號」船舶
        之進出港登記簿影本存卷可證，並有各該航跡線翻拍圖存卷足以佐證。換言
        之，被告丁○○前述所供「新合益十二號」將該二名大陸人士交與「鴻漁一
        號」，及自「鴻漁一號」接回該二名大陸人士之經緯度即北緯二十五度二十
        九分、東經一二二度○五分及北緯二十五度二十三分、東經一二二度○三分
        ，確在鴻漁一號航跡線內，鴻漁一號在棉花嶼附近航跡線有停滯、交錯及環
        狀等複雜現象，亦核與被告丁○○及同案被告戌○○所述該處等待、接人情
        形相符；且基隆漁業電台通報福生三號失火地點即北緯二十五度五十四分、
        東經一二二度三十四分，大陸籍閩晉漁五七九八號漁船下網捕漁地點即北緯
        二十五度四十分、東經一二一度五十五分，亦均在鴻漁一號最北航跡線內，
        有第一海巡隊洋局一偵字第○九一Ｄ○○一九七六號函及所附鴻漁一號漁船
        航跡儀分析、研判與解讀專案報告及海圖可按。足見戌○○所供其駕駛「鴻
        漁一號」與「福生三號」於死亡事故海域會合，二名大陸殺手登上「福生三
        號」劫毒並槍殺謝金郎、謝進聰，且放火燒燬「福生三號」漁船之自白，與
        事實相符，可以採信。
    (２)又查，被害人謝金郎、謝進聰二人屍體，係大陸籍漁船「閩晉漁第五七九八
        號」漁船員於五月七日凌晨三時許，在北緯二五度五八分、東經一二二度三
        四分起至北緯二五度五十分、東經一二二度三二分間即彭佳嶼東北方三十浬
        海域（以下稱死亡事故海域），從事海上作業時以漁網撈起，巳據證人即該
        大陸漁船船長吳志輝於警訊時證述無異；且有基隆區漁會漁業電台漁船重要
        通報紀錄表、基隆海巡隊一般事故紀錄通報單及所附○三○七救難海圖、現
        場相片等存卷足憑。而謝金郎、謝進聰所駕之「福生三號」漁船，於五月六
        日凌晨，在北緯二五度五三分、東經一二二度三十四分即彭佳嶼東北方三十
        浬海域失火燃燒，亦據證人即「福昌六十六號」漁船船長劉炳成、蔡水利證
        述明確。再查，謝金郎前胸及背後有繩索綁縳痕跡，另近距離穿透式槍創傷
        有四：其一自右耳上側入口，呈橢圓形，由後往前偏左傷及右顳葉，從右耳
        前出口，呈星形。其二自頭部左顳處入口，呈圓形，由左往右、前往後、下
        往上，傷及左顳及兩側頂葉，從右頂枕部出口。其三自左肘部外處入口，呈
        圓形，由外往內，從左肘部內側出口。其四自右上背部入口，呈圓形，由下
        往上、後往前、左往右，從右肩部出口。盲管性槍創傷有二：其一自左肋間
        外側入口，呈橢圓形，由左往右、下往上、穿過右第四肋間，再穿入右上臂
        內側，彈頭留在右側肱骨骨折處。其二自左腰背部入口，呈橢圓形，由上往
        下、後往前、傷及肺臟及橫膈，大口徑黃銅彈頭留在左側第七肋骨間。謝金
        聰前胸及背後有繩索綁縳痕跡，另多發性近距離穿透式槍創傷有三：其一自
        左側顳部至接射入口，呈圓形，由左往右、下往上、前往後造成腦實質穿透
        式挫傷，從右枕部出口，呈星形。其二自左腋窩處入口，呈橢圓形，由左往
        右、上往下，後往前，從右肋季部寬出口。其三自左臀部入口，呈橢圓形，
        由左往右，從右臀部出口。並有一盲管性槍創傷，自左後腰部入口，呈圓形
        ，由後往前、左往右、傷及腸繫膜和左腎，小口徑彈頭留在後腹腔等情，業
        據臺灣基隆地方法院檢察署檢驗員蔡勝洲於偵查時證述明確，並有驗斷書、
        相驗屍體證明書及勘驗筆錄在卷足憑，故被害人謝金郎、謝進聰確因多發性
        近距離槍創造成出血神經性休克死亡，亦經法務部法醫研究所鑑定無異，且
        有該所九十一法醫所醫鑑字第○六六八號鑑定書存卷足憑。堪認謝金郎、謝
        進聰二人，係於五月五日晚間至五月六日凌晨間，在死亡事故海域附近，經
        人槍擊死亡，殆無疑義。
    (３)再查，同案被告戌○○於五月四日及五月五日二次出港前均無任何燒傷情事
        ，於五月六日返港時臉部、右、左上肢及右下肢呈二度至三度燒燙傷，於同
        日下午一時十七分至行政院衛生署基隆醫院急診處治療，隨後轉往三軍總醫
        院進行手術，亦據證人陳洪鼎、何凱翔、錢志偉、卓卿頡於警訊時證述無訛
        ；且有基隆醫院診斷證明書、驗傷診斷書、三軍總醫院病歷摘要及所附手術
        同意書、人體相片及內載病人因人為汽油燒傷、臉部、雙手及右下肢燒傷之
        醫護生命徵侯記錄等影本在卷可按，是同案被告戌○○確因與二名大陸殺手
        縱火燒燬「福生三號」致其臉上受有新烙之火燒傷痕無誤。至於扣案第一號
        及第二號手槍均係由午○○於五月初交與戌○○（已如前述），五月七日戌
        ○○返港後，再由午○○自行至鴻漁一號船上取出丟棄，迭據被告午○○供
        述明確（詳如後述）；而第一號手槍，經刑事局鑑識人員與福生三號海上喋
        血案屍體內取出彈頭三顆，以比對顯微鏡比對結果，其來復線特徵紋痕不吻
        合，認非由該槍枝所擊發，但該槍機械性能良好認具有殺傷力，第二號手槍
        具有殺傷力，試射之彈頭，經刑事局鑑識人員與福生三號海上喋血案屍體內
        取出彈頭三顆，以比對顯微鏡比對結果，其來復線特徵紋痕相吻合，認均係
        由該槍枝所擊發，有該局刑鑑第0000000000、00000000
        00號鑑定書各一份在卷可稽。堪認上開由被告午○○準備，交由同案被告
        戌○○帶上「鴻漁一號」之手槍乃殺害謝金郎、謝進聰行兇工具無異。至於
        「新合益十二號」漁船係被告午○○於四月間，以自大陸戴運大陸客交由日
        本船送至日本為由，向甲○○承租遭拒，再於四月底或五月初與戌○○連袂
        向甲○○請託，經甲○○指定人士陪同為條件方達成租賃事宜，業據同案被
        告甲○○供述明確；而同案被告戌○○確曾以載偷渡客偷渡至日本為名，自
        「新合益十二號」將該二名大陸人士接駁至「鴻漁一號」，嗣戌○○等復以
        日本船引擎壞掉為由，請「新合益十二號」漁船將二名大陸人士接回大陸平
        潭地區等情，亦據被告丁○○供述屬實。則「新合益十二號」漁船戴運之二
        名大陸人士，實係下手槍殺被害人謝金郎、謝進聰之行兇者，亦為被告午○○、同案被告戌○○所自承，足證海上接駁大陸殺手之「新合益十二號」船
        舶確係被告午○○與戌○○共同承租，且由戌○○親自駕駛，載運殺手前往
        死亡事故海域與「福生三號」會合以便行兇無誤。況且「福生三號」因燒燬
        而沉沒，惟所承運大批毒品並未消失，反係由同案被告戌○○以所駕之「鴻
        漁一號」載至望海巷漁港，再由被告午○○夥同子○○、寅○○、丁○○自
        「鴻漁一號」搬運出來等情，巳如前述，堪信被告午○○與同案被告戌○○
        及莊良賢等殺人動機係為劫毒，甚為顯明。
    (４)被告午○○雖辯稱：「因為戌○○要找船，五月一日幫戌○○去找甲○○，
        但甲○○表示『不借船』，後來又跟戌○○二人一起去向甲○○借船（新合
        益十二號），有聽到戌○○跟甲○○說要去戴偷渡客，知道戌○○找丁○○
        當船長要載偷渡客，．．丁○○在海上有打電話給我說『戌○○有抄一支電
        話給我，叫我幫戌○○打該支電話，問對方日本船何時到』，至於戌○○在
        海上的做業的情形，我均不知情」云云，惟據被告丁○○於本院九十一年十
        一月二十一日所供：「四月底戌○○、午○○從大陸回來跟我說要載大陸客
        ，戌○○在出海前（五月三日）有拿一張紙條給我，上面寫說要跟戌○○會
        合的地點（棉花嶼東南東方北緯二十五度二十三分，東經一百二十二度二十
        分），出港後就由我及辰○○輪流開船，一直開到大陸平潭附近。將二名偷
        渡客接上『新合益十二號』，就直接將船開到預訂的地點即棉花嶼東南東方
        一、二十海哩處，五月四日晚上八點多時左右，將二名偷渡客交給戌○○之
        後，戌○○開『鴻漁一號』離開，叫我在棉花嶼等候他的消息，我在原地等
        到五月五日的凌晨一點左右，戌○○說『找不到前往日本的船，要連絡午○○』，我答『不知道午○○的電話』，戌○○就將午○○的電話給我，我有
        連絡到午○○，當時楊跟我說『會連絡看看』，之後等了好幾分鐘，我問楊
        『連絡好了沒有』，楊答『可能是日本船引擎故障或是其他原因，會延誤時
        間』，我轉告戌○○，等到五月五日早上六點多醒來，我有用無線電話要連
        絡戌○○，但是連絡不上，又打電話給午○○說『新合益十二號船上沒有吃
        的東西』，楊就說『把船先開回來』，結果我五月五日十一點半左右就進八
        斗子漁港，我進港後打電話給午○○，午○○表示『有把一萬元交給寅○○
        ，跟寅○○拿錢，並要我去午○○家』，後來到了午○○家，我問午○○這
        二名大陸客究竟是要做什麼，楊說『二名偷渡客是要到日本，可能是要去日
        本製造毒品』，午○○要我將船再開出去到棉花嶼再等等看，五月五日晚上
        五、六點時，連絡上戌○○說『昨天找不到接偷渡客的日本船，因為鴻漁一
        號船的油料不足，結果戌○○就回台灣港去加油再出港，並要我在原地等等
        看，把這二名大陸偷渡客交給日本船後，會再跟我連絡』，我一直等到五月
        五日晚上九點多，戌○○叫我打電話給午○○問『為何都找不到要去接運偷
        渡客的日本船』。我有打電話給午○○，楊答『叫戌○○再等等看，可能日
        本船很快就到了』，大約在五月六日早上六點多，戌○○就跟我連絡上說『
        找不到前往要接運大陸偷渡客要到日本的船隻，叫我將二名大陸客接回大陸
        平潭』」等語，及被告子○○於九十一年五月二十三日檢訊時供稱：「五月
        七日海巡隊帶回屍體時，我就猜到午○○有涉嫌．．．五月七日下午我有問
        午○○『這是不是你們做的，這麼慘』，午○○說『戌○○是逼不得已』，
        要我去幫他搬東西」等語（九一偵字第一九六二號卷第十九至二十頁）、被
        告卯○○九十一年九月二十三日本院庭訊供陳：「午○○打電話告知我說外
        海有一艘船燒掉了，是不是你叫的那艘船，我表示船並不是我聯絡的，午○○有告訴我船名是『福生三號』，我去問辛○○但他表示不清楚。隔天午○○打電話問我是不是把毒品吞了，我表示船並不是我聯絡的，所以我並不知
        道，隔天我找到辛○○，辛○○表示船上二人被找到但被打死了，我問午○○是不是他們的人把船上的人打死，楊說不知道但叫我不要跟他聯絡因他要
        避風頭」等語，則「福生三號」從事本次走私毒品事宜，係被告午○○經手
        洽定，出港前，被告午○○已知「福生三號」係由謝金郎、謝進聰駕駛將扮
        演中桶角色，且知交接該批毒品之經緯度。「福生三號」自大桶之船舶實際
        接駁該批毒品後，被告午○○即迅自貨主口中得知，甚至由謝金郎經被告辛○○、卯○○之回報獲得確認，整個具體運毒過程及細節，被告午○○完全
        知情並充份掌握，其參與運輸毒品事實，至為明顯。又同案被告戌○○與二
        名大陸人士至海上劫走「福生三號」所承運毒品之行為，其中運送該二名殺
        手之交通工具即「新合益十二號」漁船係被告午○○與戌○○共同承租，行
        兇槍枝係由被告午○○準備，「福生三號」欲將該批毒品交由小桶之船舶接
        返陸地之路線地點，亦僅被告午○○、戌○○等人知悉，同案被告戌○○等
        人劫獲之毒品，均交由午○○保管藏匿等情，業如前述；衡情論理，被告午
        ○○與戌○○等人就此殺人部分有犯意聯絡及行為分擔，亦極明確；參以其
        於四月二十四日偕同戌○○至大陸地區與林金興會面，巳知被告卯○○仲介
        之船長並非戌○○，卻猶與同案被告莊良賢向林金興表示，船長即是戌○○
        ；而被告午○○與同案被告戌○○請丁○○、辰○○出海載運大陸殺手，卻
        向被告丁○○、辰○○二人隱暪該二大陸人士此行真正目的，對之訛稱：「
        要將此二大陸客交由日本船偷渡至日本」等語，就一般人之日常生活經驗以
        觀，本件黑吃黑殺人劫毒案件，唯有參與其事者始知日本船係虛構，當被告
        丁○○因與戌○○聯繫上出問題請被告午○○通知日本船時，被告午○○口
        頭應允後實際並無撥打任何電話聯絡之行動，即對被告丁○○稱「日本船主
        機故障．．．或半夜日本船會到．．．」等詞，足見被告午○○自始即知日
        本船根本不存在，且被告午○○亦知日本船實係代表運毒之中桶船舶，始有
        告以何時會到等訊息至明。再觀以被告午○○於同案被告戌○○等人行兇前
        夕，即向被告卯○○查問「福生三號」失火訊息，於同案被告戌○○行兇後
        尚未返港前，午○○即已向丁○○暗示「戌○○因伊妻與之吵架回娘冢，戌
        ○○要去台東找他太太」云云，其預先虛構此情，顯係以隱匿同案被告戌○○將因燒傷住院之情事，被告午○○苟未參與此殺人犯行，焉有此先見之明
        及異常行止？且被告午○○經刑事局測謊鑑驗結果呈不實反應，有該局00
        00000000號鑑驗結果通知書存卷可按。綜上所述、足見被告午○○
        與同案被告莊良賢、戌○○等人確有共謀劫取所承運大批毒品，囑不知情丁○○、辰○○駕駛新合益十二號漁船至大陸接運二名殺手，交由戌○○駕駛
        鴻漁一號漁船，駛往死亡事故海域附近，再由該二名大陸殺手持午○○所準
        備手槍將福生三號船長謝金郎、船員謝進聰擊斃，劫取該批承運毒品，而後
        放火棄屍之情事，至為顯然。
  ４、被告午○○自「鴻漁一號」駕駛座下自行取走扣案之第一、二號槍後再棄置槍
      械部分
    (１)被告子○○於偵查時供稱：「我們搬完毒品，約當天十七時，午○○說『你
        去幫我把那兩支尋上來』，但我沒去，後來他打手機催我於是我從家中趕赴
        會合前往望海巷漁港『鴻漁一號』漁船內密艙搜尋，最後由午○○找到以粘
        布再裹膠帶的一包槍械，．．．我怕的要死，怎麼可能還幫午○○找槍？所
        以假裝找槍，就跟午○○說找不到，午○○自己上去鴻漁一號找，取出用塑
        膠袋包的東西，跟我說不就在這裡」等語（九一偵字第一九六二號卷第十三
        、六二頁），並於本院庭訊時供稱：「午○○拜託我們去搬運東西，但我不
        知道那些東西是毒品，我也沒有拿槍砲給午○○，當時他叫我們去搬運東西
        後說還有一包東西，我不敢去，當時他是打電話給『老二』（戌○○），『
        老二』接電話後就跟午○○講，後來午○○將電話拿給我，『老二』跟我說
        那包東西放在衛星導航機器下面，當時我是有看到一包東西，但是我不敢下
       去拿就說沒看到，後來午○○就跳下去拿那包東西」等語（九一年聲羈字第
        七二號卷第十一頁），核與同案被告戌○○於偵查時供稱：「午○○五月七
        日要取貨時，以行動電話問我『車子（槍）放在那裡』，我說『在（鴻漁一
        號）裡面，隨便找也可以找到，了不起放在駕駛座下面』，後來他把電話給
        子○○聽，我有跟子○○說『放在駕駛座下面』」等語（九十一年度偵緝字
        第二四四號影印卷第三五、三六頁）；核與被告午○○於九十一年九月二十
        三日本院庭訊時供稱：「五月七日戌○○打電話給我，表示船上有一些東西
        要我幫忙搬運．．．我將東西搬到我的車上載回山海觀我住處，戌○○過兩
        小時打電話表示有一小包東西有沒有拿到，我說沒有，後來戌○○要我回船
        上拿，我跟子○○去拿二次，第一次沒拿到，第二次才拿到」等語大致相符
        ，顯見同案被告戌○○藏匿於「鴻漁一號」漁船駕駛座下之二把槍械（即扣
        案之第一、二號手槍），確實係由同案被告戌○○以電話告知被告午○○及
        子○○，並由被告午○○自船艙內取出無訛；至於被告午○○辯稱並不知道
        拿的東西是槍云云，核與被告子○○暨同案被告戌○○前開供述不相符合，
        且被告午○○既係安排殺人劫毒之主謀，怎可能不知所拿取之物為槍械，是
        其所辯，並非可採。
    (２)又被告午○○坦承其拿到扣案之第一、二號手槍後，即將手槍分別棄置於基
        隆市○○街及八斗子漁港漁會附近等情，且警方亦確實依午○○於九十一年
        五月二十六日及六月六日警詢時之供稱：「帶同警方搜獲槍枝即為我丟掉的
        槍枝」、「經反覆思量願意供出另一把槍械所在，該把槍械目前藏放在八斗
        子漁港漁會旁北都冷凍廠之廢水排水孔附近我願意帶同警方前往取出」（九
        一年偵字第一九六一號卷第一宗第八三、一一五頁）等情，而分別由被告午
        ○○帶同檢警人員至基隆市○○街基水冷凍廠後山尋回上開第一號手槍，並
        循線至基隆市八斗子漁港內漁會旁北都冷凍廠廢水排水孔附近港內，由潛水
        人員李溪源尋回上開第二號手槍等情，有午○○前開警訊筆錄暨其手繪之棄
        槍現場圖、臺灣基隆地方法院檢察署檢察官九十一年五月二十六日、九十一
        年六月七日之刑事勘驗筆錄各一份（附於同上案卷第七八、八六、一二三頁
        ）在卷可考，且據潛水人員李溪源於偵查時證述明確（同上偵卷第一二０頁
        ），此部分之犯行，堪以認定。
  (三)被告午○○、庚○○及同案被告莊良賢共同販賣第一級毒品海洛因，及被告庚○○與同案被告莊良賢共同販賣第三級毒品Ｋ他命部分：
  １、訊據被告午○○、庚○○矢口否認有販賣毒品之犯行，被告午○○辯稱：「沒
      有販賣毒品海洛因，有將第一藏毒處所之鑰匙透過己○○交給庚○○」云云；
      被告庚○○辯稱：「沒有販賣毒品海洛因或Ｋ他命，查到的一百七十七萬元不
      是販賣毒品所得，是賭博贏來的」云云。
  ２、經查：
    (１)被告午○○、庚○○與同案被告莊良賢共同以營利販賣為目的而持有劫奪自
        「福生三號」中桶船舶之第一級毒品海洛因之事實，業據被告庚○○於警詢
        時供稱：「警方查扣現金一百七十七萬元是綽號『阿正』（莊良賢）男子委
        託我至雲林縣東勢鄉向綽號『阿文』之男子向『阿正』購買海洛因的代價．
        ．．我依據『阿正』指示搬走該批海洛因磚之後，『阿正』主動打電話給我
        ，要求我依據他所指示的對象，將海洛因磚送至對方手上，並允諾事後會給
        我報酬，這短缺的三十七塊都是『阿正』指示我送達他指定的對象．．．在
     車上查獲一百七十七萬現金是莊良賢打電話要我去雲林東勢處向阿文拿一七
        七萬。有向我說要拿一七七萬，但是阿文與莊良賢之間的交易數額我不清楚
        ，我只是負責幫他受貨及收錢」等語（九一年偵字第一九六四號卷第十五、
        三二、九一頁）、復於本院九十一年五月二十五日為羈押調查時供稱：「我
        是用手提袋分兩次搬運當時大概是搬了三百五十幾塊。中間短少的是『阿正
        』叫我送給他人的有三次，一個是在三天前送到樹林送到北二高土城交流道
        下方路邊給『阿文』海洛因磚三塊，當時沒收錢，另外一次是同一天送到台
        中交給綽號『岳兄』十幾塊的海洛因磚也是沒有收錢，還有一次於隔天也是
        在台中交給綽號叫『阿興』之人好幾塊的海洛因磚也是沒有收錢，我幫阿正
        當時只說事後會給我好處，但沒說有多少好處」等語（九一年聲羈字第六二
        號卷第六頁）、再於偵查時供稱：「二十日有持一小塊毒品給『阿文』看，
        然後再賣給他四塊，售價不知道，但是後來叫我去收一百七十七萬時就被抓
        了」等語（九一年偵字一九六四號卷第一七三頁）；核與被告丑○○於九十
        一年五月二十五日警詢時陳稱：「我記得二十二日後的某天下午，庚○○用
        手提袋裝著已開封及未開封的數塊海洛因磚前往北二高土城交流道下交給一
        名不詳男子，但是庚○○並沒拿錢上來，我也不知他的販售毒品價格」等語
        （九一年偵字第一九六四號卷第二一頁）、本院九十一年五月二十五日羈押
        調查時供稱：「我有看過一次跟庚○○去北二高土城交流道，看他拿毒品給
        別人」等語（九一年聲羈字第六二號卷第九頁）、及檢察官訊問時供稱：「
        五月二十四日當天本想去換鞋子，我們從宜蘭出發本想到台中逛街後到台北
        換鞋子，後來就沒有去，後來庚○○接到電話，他稱呼對方『阿兄』，然後
        我們就去台西，在台西有很多人，晚上十一點多往台西一個三合院，他自己
        下車，他何時上車我忘了．．．被查獲的錢是他拿給我，說是賭博贏來的」
        等語（九十一年偵字第一九六四號卷第七六、一一五頁）大致相符，且員警
        於山海關社區第一藏毒處所採集之數枚指紋，經鑑定之結果為被告庚○○所
        有，即由臺灣基隆地方法院檢察署檢察官依法對被告庚○○之000000
        0000號行動電話進行監聽，被告庚○○於九十一年五月二十四日確實多
        次與綽號「岳兄」、「阿文」之人聯絡交易毒品及取款之事宜，此有監聽譯
        文（附於九十一年監字第００００二三號偵查卷）在卷可考，警方並因此於
        九十一年五月二十五日循線於國道中山高速公路員林收費站拘提被告庚○○
        及丑○○，並當場查扣車內販毒所得一百七十七萬元整，並因被告庚○○、
        丑○○均於警訊時坦承自第一藏毒處所分二次將毒品海洛因搬運至第二藏毒
        處所等情，而在被告庚○○之導引下在第二藏毒處所查獲雙獅牌地球磚三百
        二十一塊（其中四塊裝有八十包），此有臺灣基隆地方法院檢察署檢察官拘
        票二紙、內政部警政署刑事警察局扣押筆錄、扣押物品目錄表各二份在卷可
        參；扣案之海洛因磚經送法務部調查局鑑驗結果，確認為第一級毒品海洛因
        ，淨重一百十四公斤八百三十點一公克、純度百分之八十八點二，純淨重一
        百零一公斤二百八十點一五公克之海洛因磚三百二十一塊，有該局調科壹字
        第三二○○○一三一五號鑑定通知書附卷可稽，堪足認定被告庚○○於偵查
        時供稱「係依同案被告莊良賢之指示交付毒品海洛因及收取價款」之自白與
        事實相符，較為可信。被告庚○○於本院審理時事後否認前情，或稱不想帶
        警方去抓賭場、或稱故意亂說云云，均與常情不符，自非可採。
    (２)又被告午○○、同案被告莊良賢、戌○○共同起意劫奪中桶船舶「福生三號
        」漁船內之第一級毒品海洛因，並私運入台交由被告午○○安置處理，由其
        委託被告丁○○、子○○、寅○○共同將毒品海洛因自「鴻漁一號」漁船內
        搬至午○○駕駛之汽車內，再由被告午○○自行在基隆市山海關社區租賃第
        一藏毒處所（詳後述），將毒品海洛因搬運置放於第一藏毒處所內，嗣趕赴
        大陸地區與同案被告莊良賢會合，並由被告午○○輾轉將第一藏毒處所之鑰
        匙交予被告庚○○，以便被告庚○○依指示處分販賣該批劫奪之毒品海洛因
        ，並陸續已出售三十七塊海洛因磚等情，已如前述，是被告午○○為前開劫
        奪毒品海洛因之實際處分人，其與同案被告莊良賢間，自始即基於將劫奪之
        毒品海洛因對外販賣圖利而遂行渠等劫奪毒品之犯行，並交由被告庚○○實
        際負責交易運送事宜，故被告午○○、庚○○及同案被告莊良賢間共同販賣
        第一級毒品之犯行堪以認定。
  ３、至於被告庚○○與同案被告莊良賢共同販賣第三級毒品Ｋ他命部分，業據被告
      庚○○於檢察官訊問時供稱：「（問：Ｋ他命之來源及用途）五月上旬莊良賢
      打電話給我，叫我到中部，他自己先聯絡好中部的朋友，在中港路交流道口，
      有一個人問我是否為『阿賢』的朋友，我說『是』，對方就拿六包東西給我，
      我拿回宜蘭存放，等莊良賢指示，要我送哪裡我就送哪裡，後來依莊良賢之指
      示先送海洛因，被查獲後就有Ｋ他命．．．四月中旬莊良賢打電話給我，去台
      中中港路拿安非他命十包，每包約一公斤，對方也是他聯絡好的人，年約三十
      幾歲身高跟我差不多，Ｋ他命那個人大約三十歲比我高，安非他命我拿回宜蘭
      後，也是他叫我拿去給一位四十歲的人，是拿到基隆五堵交流道給他，並未拿
      錢．．．大約是五月二十二日左右送Ｋ他命到台中，但對方沒買」等語（九一
      年偵字一九六四號卷第二二三、二二四、二二九頁），並有扣案之Ｋ他命六包
      重約六０五五點四八公克，淨重六００一點五六公克在卷可佐，且經送內政部
      警政署刑事警察局檢驗結果，亦確實檢出三級毒品「愷他命」（又名Ｋ他命）
      成分，有該局出具之刑鑑字第０九一０一五六０一二號鑑驗書一份在卷可參。
 按販賣毒品罪，並不以販入後復行賣出為必要，只須以營利為目的，將毒品販
      入或賣出，有一於此，其犯罪即告成立，被告庚○○既自承受同案被告莊良賢
      交付之Ｋ他命是打算要賣等情，顯然其持有Ｋ他命之始即為販賣所用，是其偵
      查中之自白，與事實相符，可以採信，其於本院審理時改口否認涉有共同販賣
      毒品云云，尚非可採。至於被告庚○○於偵查中自白有販賣第二級毒品安非他
      命部分，並無其他證據以資佐參，尚難僅以其前開自白而論罪（此部分未經檢
      察官提起公訴），附此敘明。
  (四)偽造文書部分：
      訊據被告午○○坦承冒用何志勇名義向不知情之王素貞租屋（第一藏毒處所）
      之事實，業據被告午○○於偵查及本院審理時供承：「是以撿到的身分證影印
      本去承租，租完房屋後身分證已經丟掉，租約是在社區服務中心的小姐幫我們
      寫的，印章是八日早上在基隆安欄橋刻印店刻的，是八日上午看房子，晚上簽
      租約，九日上午出租人幫我裝上窗簾，下午約二、三點交屋，給我二把鑰匙」
      等語（九十一年度偵字第一九六一號案卷第二一四頁）不諱，核與證人丙○○
      於偵查及本院審理時證稱：「對方以何志勇名義向我租房子，六日下午先拿鑰
      匙給租屋處的小姐，七日下午午○○拿二千元訂金給售屋小姐，八日上午向午
      ○○拿一萬八千元，九日幫午○○裝窗簾，晚上七點交屋，．．我有問對方有
      無結婚，他說沒有結婚，還拿出身分證，我問他為何身分證證件不清楚，他如
      何回答我忘記了，契約內容是仲介的郭小姐寫的，契約書上『何志勇』簽名是
      對方自己簽的，」等語（參同上偵卷第二一七頁）無異，且有租賃契約書存卷
      可按，是被告午○○前開自白與事實相符，可以採信。
  (五)違反直航至大陸地區及使大陸人民來台（台灣地區與大陸地區人民關係條例）
      部分：
  １、訊據被告午○○、甲○○、辰○○矢口否認有直航至大陸地區或使大陸人民進
      入台灣地區之犯行，被告午○○辯稱：「不知道是要載運殺手，戌○○告訴我
      是要載二名大陸技術人員在公海轉搭日本船到日本」云云；被告甲○○辯稱：
      「當時午○○及戌○○是說船在公海接人，沒有直航到大陸或要做大陸人進入
      台灣」云云，被告辰○○辯稱：「沒有進入大陸地區，當時是說要在公海上接
      人」云云。
  ２、經查：被告辰○○於九十一年五月十五日警詢時供稱：「我於九十一年五月三
      日至七日間兩次出港係受甲○○託付，與丁○○一同前往大陸平潭地區協助載
      運兩名大陸籍男子偷渡。我出港前二至三天前某天早上，甲○○與他太太一同
      至我家邀集我前往大陸平潭協助兩名大陸男子偷渡，允諾事成之後給我新台幣
      三萬元做為代價，因此我才允諾此事。九十一年五月三日早上九時許，我到達
      八斗子漁港並至『新合益十二號』船上，當時戌○○、甲○○已在該處等候，
      之後丁○○也到達，而戌○○、甲○○便先行離去，於是我與丁○○並開始籌
      備出港事宜，我與丁○○於十時四十五分由八斗子漁港報關出港，出港後由我
      跟丁○○輪流駕駛往大陸平潭地區行駛，於九十一年五月四日凌晨一時許到達
      該處，並由丁○○與大陸方面安排偷渡事宜之對方聯絡，約等候一個小時左右
      一艘小船載運兩名大陸男子與我們會合，這兩名年約三十歲大陸男子隨即登上
      『新合益十二號』之後我與丁○○便載運該兩名男子到棉花嶼附近，我們約在
      九十一年五月四日二十時左右到達棉花嶼，丁○○以小型對講機與戌○○聯絡
      上之後約隔十幾分鐘我見戌○○獨自一人駕駛一部小快艇與我們會合，兩船靠
      穩後兩名大陸男子便轉登上戌○○所駕駛之小快艇（鴻漁一號），戌○○離開
      後不久以無線電聯絡我們，並指示我們在棉花嶼等他將該兩名大陸人士送至負
      責接運偷渡之日本船舶，於是我與丁○○在棉花嶼等待至五月五日上午天亮時
      ，不見戌○○返回，於是我們便返回八斗子漁港，於十一時左右入港，下船前
      丁○○指示我在中午十二時返回船上，於是我先回家盥洗並吃飯後，十二點左
      右回到八斗子漁港，看見甲○○與丁○○站在『新合益十二號』旁，甲○○對
      我說戌○○與大桶（指負責安排入境的船舶）未連絡上，因此我必須和丁○○
      再次出港將該兩名大陸男子載返大陸，經我考慮三萬元尚未到手，因此同意再
      次出港，之後我便和丁○○一同準備出港事宜之後，我們於五月五日下午二十
      左右出港，我直接將船開至棉花嶼一帶，並於五月五日約七時左右到達等候戌
      ○○，約於五月六日凌晨四時許，我們終於和戌○○聯絡上但未見到戌○○本
      人，戌○○透過無線電指示我們將兩名大陸男子載回大陸，於是丁○○便以行
      動電話聯絡他在台灣本島的老大（午○○），請示如何處理。丁○○聯絡之後
      對我說，還是將人載回大陸吧，我們便在該處等候戌○○。天亮後不久，戌○○駕快艇靠近，之後兩名大陸籍男子跳上『新合益十二號』我與丁○○便將他
      們二人送回大陸平潭附近，再由丁○○聯絡大陸方面派人接回該兩名大陸籍男
      子，完成後我便與丁○○駕駛『新合益十二號』直接返八斗子漁港，當日下午
      二時左右入港」等語（九一年偵字第二六二三號卷第十八頁），核與被告丁○○於本院九十一年十一月二十一日所供：「四月底戌○○、午○○從大陸回來
      跟我說要載大陸客，有跟甲○○談我是載大陸客船的船長，原本說有十萬元報
      酬，後來只拿七萬元，餘三萬元是辰○○的。但事實上沒有拿到錢。甲○○怕
      我們會做別的事情，所以要辰○○隨行，辰○○也知道要到大陸平潭去接大陸
      客，出港後就由我及辰○○輪流開船，一直開到大陸平潭附近。在抵達平潭前
      有打電話叫戌○○連絡好二名偷渡客，戌○○說『已經連絡好了』。大概是五
      月四日凌晨一、二點才在大陸平潭接到二名大陸偷渡客，當時是我打電話給一
      位大陸人綽號叫『小陳』或『老六』，他說二名偷渡客己經出港了。二名偷渡
      客是由小船載過來，因為天色很黑所以沒有看到船名，我將二名偷渡客接上『
      新合益十二號』，就直接將船開到預訂的地點即棉花嶼東南東方一、二十海哩
      處，將二名偷渡客交給戌○○，並在原處等戌○○的消息，等到五月五日早上
      六點打電話給午○○說『新合益十二號船上沒有吃的東西』，楊就說『把船先
      開回來』，結果我五月五日十一點半左右就進八斗子漁港，午○○要我將船再
      開出去到棉花嶼再等等看，大約在五月六日早上六點多，戌○○就跟我連絡上
      說『找不到要接運大陸偷渡客到日本的船隻，叫我將二名大陸客接回大陸平潭
      』。五月六日半夜十一、十二點左右，我連絡到大陸的『小陳』或『老六』，
      把二名偷渡客交給大陸的小船。之後我就直接把船開回八斗子漁港，在五月七
      日中午時就回來八斗子漁港」等語相符，換言之，被告丁○○前述所供「新合
      益十二號」將該二名大陸人士交與「鴻漁一號」，及自「鴻漁一號」接回該二
      名大陸人士之經緯度即北緯二十五度二十九分、東經一二二度○五分及北緯二
      十五度二十三分、東經一二二度○三分，確在「鴻漁一號」航跡線內，「鴻漁
      一號」在棉花嶼附近航跡線有停滯、交錯及環狀等複雜現象，此有第一（基隆
      ）海巡隊製基隆籍「鴻漁一號」ＣＴＯ─八四四一漁船航機儀（ＧＰＳ）分析
     、研判、解讀專案報告在卷可參，自以被告辰○○於偵查時之供述較為可採。
      且據被告子○○於九十一年五月二十三日檢訊時供稱：「丁○○五月三日開新
      合益十二號出港前三、四天戌○○、午○○、丁○○跟我說他們與日本船約好
      ，問我可否聯絡大陸方面的人，是否有人能安排載兩名大陸客走。我用我的手
      機打給大陸蛇頭『小龍』，然後由戌○○與小龍接洽．．．後來丁○○說日本
      船接不到，所以他們又載回去」等語（九十一偵字第一九六二號卷第十七至十
      九頁），足見被告午○○、丁○○、甲○○、辰○○與同案被告戌○○等人，
      確實明知「新合益十二號」漁船欲往大陸平潭地區海域接運二名大陸偷渡客（
      殺手），且亦共同使該大陸偷渡客（殺手）進入台灣地區海域無訛。
  ３、再查，「新合益十二號」漁船，於五月三日上午十時出港，五月五日上午十一
      時三十分回港；五月五日下午二時二十分再度報關出港，五月七日下午二時零
      五分返港，亦有海岸巡防總隊安檢站進出港登記簿影本存卷可按；又五月四日
      晚間，同案被告戌○○在棉花嶼附近海域將被告丁○○、辰○○所載之二名大
      陸人士接走前夕，被告丁○○曾接續以所有0000000000行動電話與
      被告午○○所有000000000000號行動電話聯絡五通，接著被告午
      ○○以所有0000000000門號行動電話與被告丁○○所有00000
      00000號行動電話聯絡二通，被告丁○○隨後復以所有00000000
      00行動電話與被告午○○所有0000000000號行動電話聯絡二通等
      情，有各該電話通聯在卷可稽，顯見被告午○○、丁○○間於等待載運二名大
      陸人士期間有密切連絡之事實。且查，被告丁○○於七日凌晨一時四十分許，
      確曾以扣案00000000000門號ＳＩＭ卡與大陸地區0000000
      0000號電話聯絡，亦經內政部警政署電信警察隊第一中隊偵測屬實，有該
      隊電警一刑字第○九一五○○七九三○號函存卷足以佐證；且經本院依職權函
      查行政院海岸巡防署海巡防總局第一海巡隊關於「新合益十二號」漁船是否進
      入大陸地區領海再進入台灣地區領海之結果，「新合益十二號」在北緯二五度
      二三分、東經一一九度四八分處接運大陸人民部分，確已進入大陸地區領海；
      而在北緯二五度二九分、東經一二二度五分海域將二名大陸人民交給「鴻漁一
 號」接運之地點，為我國之內水；又「鴻漁一號」與中桶船舶「福生三號」會
      合之處（北緯二五度五四分、東經一二二度三四分至北緯二五度五八分、東經
      一二二度三五分海域），為我國專屬經濟海域，此有行政院海岸巡防署巡防總
      局第一海巡隊洋局一偵字第０九二Ｄ０００二八一、０九二Ｄ０００四六四號
      函各一份在卷可參，並佐以基隆籍鴻漁一號ＣＴＯ─八四四一漁船航跡儀分析
      研判解讀專案報告內之資料，足見被告丁○○、辰○○確實駕駛「新合益十二
      號」至大陸平潭附近海域載運二名大陸人士進入台灣地區領海無誤，是被告甲○○、辰○○空言否認，自非可採。
二、被告午○○辯稱：「其乃調查局航業海員調查處（下稱海調處）線民，為取得林
    金興等人走私毒品始參與犯行」云云；其指定辯護人亦以「綜合卷證資料，檢警
    人員確依被告供述起出涉案槍械、返回已流出之毒品，符合毒品危害防制條例減
    刑之規定」等情，為其辯護。惟查：
  (一)依海調處調查人員即證人癸○○於九十一年九月十八日檢訊時證稱：「午○○
      四月廿四日至廿八日到大陸找林董並沒有跟我們講，沒有講林董真實身份．．
      ．五月五日晚十一點多至五月五日凌晨向未○○專員講，只講『福生號』，並
      沒有講船長是誰，他只提供一個交接毒品的經緯度，沒有講說他是擔任『中桶
      』的角色，沒有講起岸毒品是由另外一艘小船負責，沒有講他替莊良賢準備槍
      枝也沒有講他將槍交給戌○○．．．五月六日熊專員有問他『福生三號』失火
      案，他說不知道，五月七、八、九日都有問他，他說他要去瞭解，熊專員說『
      你去問林董』他說他不敢．．．五月十一日以前他沒有跟我說戌○○被燒傷，
      五月十四前沒有跟我們講莊良賢、戌○○涉案事，他之前曾經說過這件事可能
      是林董在搞鬼，他人到大陸後，他找到『林董』，經過他研判知道是戌○○搞
      鬼，林董也在追查戌○○」等語（九一年偵字第一九六一號卷第一宗第三五二
      頁以下），及本院九十一年十一月二十八日到院證稱：「印象中在九十一年四
      月中旬，在午○○家中他表示綽號林董，要午○○運送一百五十對（三百塊）
      的海洛因磚回台灣，大陸部分由莊良賢運送及連繫，台灣部分由午○○負責找
      船，四月十五日之後，大約隔一、二天午○○都會跟找連絡，四月二十九日午
      ○○、我及未○○、申○○四人在午○○的家中見面，楊說『台灣的漁船己經
      準備就序，因為仲介的人還無法告知船名，所以要等確定船名後，再轉告調查
      局』。五月一日我與申○○、未○○三人到金門辦案，二日午○○打電話連絡
      我說『事情緊急，希望能夠面談』，直到五月五日晚上十一點多，未○○開車
      到基隆午○○家中與午○○見面，當時午○○說『船名是福生號ＣＴ二號木殼
      船，經緯度Ｎ二七．００、Ｅ一二四．００，另一組Ｎ二七．００、一０八四
      三五代號叫阿水，一二二三一四代號叫阿順』，並說『福生號預備在東北部一
      百海哩處二艘船碰面』，且提供台灣接獲人的電話0000000000，仲
      介人的電話0000000000。海調處在五月六日早上十點向台北地檢署
      申請上開二支電話監聽。後來監聽時福生三號的案子已經發生。午○○在五月
      十九日有提到戌○○說『林董要求他到大陸說明，所以他人在大陸，遭槍擊的
      船員確實是吳碧光介紹的船隻，林董交付的經緯度有請戌○○協助去看圖，發
      生碟血案當天戌○○曾經有請他幫忙找船到大陸接偷渡客，後來戌○○和二名
      大陸人並未去日本，而是戌○○載二名大陸人搭快艇出海，他懷疑戌○○出海
      的原因是去劫毒』，午○○未曾提過莊良賢要他買槍的事，也沒有提及庚○○
      或是綽號骨頭的人，當時相信午○○所述可能是戌○○弄的」等語，核與證人
      申○○於九十一年九月四日檢訊時陳稱：「午○○買槍的事他沒有講，我跟楊
      某四、五月間見過兩、三次主要是打聽販毒的事，他是講一些狀況，但不明顯
      ，他有提林董叫他找船的事，但沒有說具體經過．．．他有提在海上攔截的事
      ，但並無定論，因為我們沒有辦法完全掌握，所以最後也沒有結論」等語（九
      一偵字第一九六一號卷第一宗第三一一至三一三頁），及本院九十一年十一月
      二十八日調查時證稱：「九十一年四月間午○○有跟海調處反應，有人要從北
      韓輸入大批的毒品海洛因進台，四月到五月間午○○表示他在連繫中，所述的
      都是案件的旁枝，並非主要線索，我們到金門後，午○○要求我們儘速回台灣
      ，金門的案子還沒有結束就發生了福生三號案件，五月五日晚上十一點二十分
      左右，這是我第一次到午○○家中，監聽票是五月七日早上十一點上線監聽的
      ，結果五月七日中午就出現福生三號命案的消息，當日下午三時許有打電話給
      午○○問『怎麼回事』，楊答『不清楚』」等語，及證人未○○到院證稱：「
      海調處得到的訊息都很晚知悉，五月五日當天晚上才知道船名，經緯度及船隻
      使用的頻道，午○○五月五日表示船應該是五月七日下午以後才會進港，所以
      訊息得到太晚。午○○並未提及在戌○○船上（鴻漁一號）搬運東西的事」等
      語相符，並有法務部調查局航業海員調查處航處緝字第０九一五二七０四一一
      ０號函暨所附福生三號漁船喋血案卷宗在卷可佐；再參以證人酉○○即承辦本
      案之員警於九十一年九月二十三日檢訊：「午○○到案後原本矢口否認他有涉
      及毒品及槍枝事件。他有提到他是調查局的線民，本案是戌○○所做。他說他
      知道有毒品走私之事但他否認他有參與，然後經過我們拘提丁○○、子○○、
      寅○○等人到案後他才承認他有替戌○○去運毒品及槍枝。就是在本案相關共
      犯到案後他才講出來山海觀藏毒地點」等語（九一年偵字第一九六一號卷第一
      宗第三八四頁），及本院九十一年十一月十四日調查時證稱：「在五月二十二
      日晚上十一時許在中正機場拘提午○○，剛開始午○○沒有主動供出涉及福生
      三號的毒品案件，後來是因為我們也同時拘提到丁○○、寅○○、子○○等人
      到案，及載運毒品車輛的車主戊○○通知到場偵訊，且本人有告訴午○○如果
      涉嫌本案，希望及早供出，日後偵審會酌審他犯案的動機及犯後的態度，之後
      午○○才表示知道毒品藏放的地方，並經警方製作筆錄後，帶同警方前往基隆
      市山海觀社區ｖ棟十三樓，但警方到達後發現屋內己經沒有毒品存在，僅餘包
      裝袋、塑膠袋等物，經警方派員採集屋內的證物，將疑似一級毒品海洛因粉末
      的包裝袋送回刑事局鑑驗。後來警方一直追問有關於毒品及槍械的下落，午○○告訴警方毒品可能是綽號『骨頭』的男子搬運離開，至於骨頭的真實的姓名
      並沒有告訴警方，「骨頭」將毒品搬到何處，午○○也不清楚。午○○有提供
      骨頭所使用的行動電話，經過警方清查之後發現，綽號骨頭的男子可能為庚○○，但午○○也沒有辦法百分之百肯定，經過刑事警察局指紋室由送驗的包裝
      袋上指紋，比對證實為庚○○所有，對庚○○之行動電話實施通訊監察，鎖定
      庚○○的行，並由庚○○的通話內容，證實庚○○確實有販賣毒品的情形，
      警方就在五月二十三日凌晨在國道中山高速公路將庚○○拘提到案，午○○是
      在五月二十三日瑞芳分局製作第二份筆錄時，才提到是受命於『林董』負責安
      排走私毒品相關事宜，也有提到他是調查局的海調處的線民，午○○沒有一開
      始就供出槍械及毒品，是透過秘密證人的供述才知道有毒品及槍械的事，一開
      始午○○否認有任何毒品及槍械的情形，但看到警方拘提到子○○、寅○○、
      丁○○到案之後，午○○才供出確實有毒品這件事情」等語，顯見被告午○○
      確實並未在到案後第一時間內，主動供出相關之槍械及毒品事宜無誤。
  (二)再查，被告午○○雖曾於四月中旬等日向海調處舉發此次走私毒品案，但其僅
      抽象指陳林董欲走私一百零五公斤毒品，對於莊良賢、戌○○等運毒劫毒之具
      體計畫，卻隻字未提；其確於四月二十日與同案共犯戌○○共赴大陸地區向林
      金興報告有關租用中桶船舶私運毒品經過，卻亦未告知海調處人員此事。又果
      如其自承於五月二日跟隨被告卯○○，巳知被告卯○○係轉請被告辛○○僱用
      謝金郎駕駛「福生三號」接駁毒品事宜，卻僅向海調處陳報，走私船名叫「福
      生號」，既未表明船舶全名，亦未告知船長叫謝金郎；再者，其明知「福生三
      號」接交該批毒品之經緯度有二，卻僅向海調處人員檢舉其中與大桶接運毒品
      位置，另一處交運毒品與小桶位置則隱匿未告知。如其係以口頭方式與被告卯
      ○○接洽如何運毒之事，卻僅提供卯○○日常所用電話予海調處人員，渠等接
      洽經過及內容，事後亦無向調查人員反應；其巳知被告卯○○專門用以聯絡私
      運毒品之專線新電話，卻匿而不報，只提供被告卯○○舊電話與海調處人員，
      該專線新電話則於談妥重要具體運毒訊息，且福生三號巳自大桶船舶接運毒品
      後，再向海調處人員陳報；又其巳知林金興係計劃以另外小桶船舶將此批毒品
      起岸，卻向海調處人員偽稱「福生三號接運成功後，漁船將停靠基隆市漁會旁
      ，伺機於晚上分批取出」等情；且其受同案被告莊良賢之命準備作案槍枝、子
      彈，卻隱而不報，作案槍枝係其交與戌○○亦未陳明，嗣戌○○等人行兇後，
      將兇槍送回，其仍不露口風；又如此批私運中被劫毒品巳在伊手中，並由其承
      租房屋藏置，但海調處人員據媒體報導後，曾詢問楊某有關福生三號喋血案始
      末，其竟表示不知情；而其已知同案被告戌○○等人涉案，五月七日甚巳獲悉
      戌○○被火燒傷，卻未將上情告之海調處人員，直至戌○○於五月十一日逃至
      大陸，始於五月十九日自大陸地區向海調處人員表示，本案應與戌○○有關，
      然斯時偵查機關業巳掌握此一訊息；再如被告午○○專門用以聯絡私運毒品之
      電話，並未提供與海調處幹員查證等情，業據證人癸○○、申○○證述無誤，
      並有海調處航處緝字第○九一五二七○二二二○號函載明「被告午○○確係本
      處提報獲准之運用緝毒諮詢人員，除報請台北地檢署指揮偵辦外，並向該署聲
      請通訊監察。被告於九一年四月中旬向本處檢舉：長期滯留大陸之台籍毒梟『
      林董』將指使手下『阿賢』字大陸走私一○五公斤（一五０對，每對三五０公
      克）海洛因來台。九十一年五月四日楊某來電欲告知具體船名等資料，本處聯
      絡人未○○乃於五月五日晚間與另一同仁在基隆市與楊某會面，楊某稱『福生
      號ＣＴ２木殼船』（未說明為福生三號）已於五月三日由八斗子出海接運毒品
      ，接運成功後漁船將停靠基隆漁會旁，伺機於晚上分批取出等情．．福生三號
      漁船發生海上喋血案媒體報導後，本處人員詢問楊某始末，楊某表示不知情，
      渠亦在瞭解中，至五於九日楊某自大陸來電報稱，本案應與戌○○有關」等及
      法務部調查局航業海員調查處九十一年十二月三日出具之航處緝字第０九一五
      二七０四一一０號函附之「福生三號漁船喋血案」卷宗影本一份（附於本院卷
      (三)）可參，足見被告午○○確實對本案海上運毒部分之主要過程均充份了解
      ，如其能完整翔實提供與緝毒人員，本案偵辦過程及結局將完全改觀，同案被
      告戌○○等正犯必無機會逃匿國外，部分毒品亦不致外流，被告午○○如能將
      載運殺手之船舶名稱及準備槍枝交與戌○○之真相，據實告知海調處人員，被
      害人謝金郎、謝進聰二人被槍殺之命運亦將得以避免。換言之，依被告午○○
      向海調處人員所舉發事項，根本令海調處人員無法確實掌握整個私運毒品各項
      狀況，亦無從查證各項疑點進而查緝此犯罪。綜上所言，被告午○○係利用海
      調處人員作為掩護其實際參與犯行之事實或一旦東窗事發用以卸責之道，其主
      觀上既非出自向海調處人員舉發犯罪以利偵破該案之意，自不符合毒品危害防
      制條例第十七條之供出毒品因而破獲之要件。
三、又本院依被告暨其指定或選任辯護人之聲請，分別就被告子○○、寅○○、丑○○、辛○○之警訊、偵查錄音帶勘驗之結果「被告子○○於九十一年五月二十二
    日警訊錄音帶、被告寅○○九十一年五月二十三日警訊錄音帶、被告丑○○於九
    十一年五月二十五日之偵訊錄音帶、被告辛○○九十一年六月十三日偵訊錄音帶
    均為空白沒有聲音」部分，經本院函詢臺灣基隆地方法院檢察署及基隆市警察局
    第二分局之結果，為「被告子○○、寅○○到案後，帶至刑事警察局偵訊室由專
    案小組共同訊問，期間均有全程同步錄音，惟查當時使用ＡＩＷＡ牌ＪＳ三九五
    型錄音機，疑因機型老舊致錄音未成；被告辛○○偵訊錄音帶無聲音及被告丑○○偵訊錄音帶音量微弱一節，經查書記官於製作筆錄前均有按照程序操作，且見
    代表正常錄音之燈號發亮始開始記錄，不明係因機器故障或其他原因導致失音」
    等情，有基隆市警察局第二分局基警分二刑字第０九一０００九九八六號、基隆
    地檢署壬○清清九十一偵一九六四字第０一五七三號函各一份在卷可參。按刑事
    訴訟之目的固重在發見實體真實，其手段則應合法正當，以保障人權。依刑事訴
    訟法第二百二十九條至第二百三十一條之規定，司法警察（官）固有調查犯罪嫌
    疑人犯罪情形及蒐集證據之職權，而得詢問犯罪嫌疑人，惟依同法第一百條之二
    準用同法第一百條之一第一項之規定，司法警察（官）詢問犯罪嫌疑人，除有急
    迫情況且經記明筆錄者外，應全程連續錄音；必要時，並應全程連續錄影。考其
    立法目的，在於建立詢問筆錄之公信力，並擔保詢問程序之合法正當；亦即在於
    擔保犯罪嫌疑人對於詢問之陳述係出於自由意思及筆錄所載內容與其陳述相符。
    故司法警察（官）詢問犯罪嫌疑人如違背上開規定，其所取得之供述筆錄，究竟
    有無證據能力，原應審酌司法警察（官）違背該法定程序之主觀意圖、客觀情節
    、侵害犯罪嫌疑人權益之輕重、對犯罪嫌疑人在訴訟上防禦不利益之程度，以及
    該犯罪所生之危害，暨禁止使用該證據對於抑制違法蒐證之效果，及司法警察（
    官）如依法定程序有無發現該證據之必然性等情形，本於人權保障與社會安全之
    均衡維護精神，依比例原則，具體認定之。但如犯罪嫌疑人之陳述係屬自白，同
    法第一百五十六條第一項已特別規定「被告之自白，非出於強暴、脅迫、利誘、
    詐欺、違法羈押或其他不正之方法，且與事實相符者，得為證據。」，則被告在
    警詢之自白如係出於自由意思而非不正之方法，且其自白之陳述與事實相符，縱
    令司法警察（官）對其詢問時未經全程連續錄音或錄影，致詢問程序不無瑕疵，
    仍難謂其於警詢自白之筆錄無證據能力。本件被告子○○、寅○○、丑○○、辛○○對其於警詢或檢察官訊問時自白之筆錄，從未爭執係出於不正之方法，僅否
    認其自白之真實，惟本院依據前述其餘共犯之供述及相關證據綜合判斷之結果，
    已足資認定被告子○○、寅○○、丑○○、辛○○等人在警詢及檢察官訊問時之
    自白與事實相符，應予採為認定上訴人犯罪之主要證據，附此說明。
四、查被告行為後，懲治走私條例已於九十一年六月二十六日修正公布，並自同年月
    二十八日生效，其中第二條第一項之法定刑由七年以下有期徒刑，得併科新台幣
    二十萬元以下罰金及第三條第一項之法定刑由五年以下有期徒刑、拘役或科或併
    科新台幣九萬元以下罰金，修正為第二條第一項法定刑為七年以下有期徒刑，得
    併科新台幣三百萬元以下罰金，第三條第一項修正為法定刑五年以下有期徒刑、
    拘役或科或併科新台幣一百五十萬元以下罰金，新舊法比較結果，以舊法有利於
    被告，依刑法第二條第一項但書規定應適用舊條例處斷。核被告午○○所為，其
    與同案被告莊良賢、戌○○共同為林金興接洽中桶船舶運送毒品部分，係違反毒
    品危害防制條例第四條第一項之運輸第一級毒品罪、修正前懲治走私條例第二條
    第三項（公訴人漏未記載）、第一項之私運管制物品進口未遂罪；其以黑吃黑方
    式劫奪中桶船舶福生三號之第一級毒品部分，係違反台灣地區與大陸地區人民關
    係條例第十五條第一款應依同條例第七十九條第一項之使大陸人民非法進入台灣
    地區罪、及違反同條例第二十八條第一項應依第八十條第一項之台灣船舶航行至
    大陸地區罪（公訴人漏未論及）處斷、槍砲彈藥刀械管制條例第七條第四項之持
    有手槍彈藥罪、同條例第十一條第四項之持有其他可發射子彈具有殺傷力之手槍
    罪及同條例第十二條第四項之未經許可持有子彈罪（公訴人漏未論及）、刑法第
    三百三十二條第一項之強盜殺人罪（公訴人誤載為第四款）、第二百四十七條第
    一項遺棄屍體罪及第三百五十三條第一項之毀壞船艦罪（公訴人均漏未論及）、
    毒品危害防制條例第四條第一項之運輸第一級毒品罪、修正前懲治走私條例第二
    條第一項之私運管制物品進口罪；其冒用何志勇名義承租第一藏毒處所並搬運毒
    嗣至第一藏毒處所部分，係犯第二百十六條、第二百十條之行使偽造私文書罪、
    第二百十七條偽造署押罪（公訴人均漏未論及）、毒品危害防制條例第四條第一
    項之運輸第一級毒品罪；其與同案被告莊良賢、被告庚○○間將毒品海洛因自第
    一藏毒處所搬至第二藏毒處所，並由被告庚○○將部分毒品販售予他人部分，係
    違反毒品危害防制條例第四條第一項之運輸及販賣第一級毒品罪。被告卯○○、
    辛○○所為，均係違反毒品危害防制條例第四條第一項運輸第一級毒品海洛因罪
    之幫助犯、修正前懲治走私條例第二條第三項、第一項私運管制物品進口未遂罪
    之幫助犯（公訴人漏未論及）。被告子○○、寅○○所為，係違反毒品危害防制
    條例第四條第一項之運輸第一級毒品罪、修正前懲治走私條例第三條第一項運送
    管制走私之物品罪（公訴人漏未論及）。被告庚○○所為，係違反毒品危害防制
    條例第四條第一項之運輸及販賣第一級毒品罪、同條例第三項之販賣第三級毒品
    罪、修正前懲治走私條例第三條第一項運送管制走私之物品罪（公訴人漏未論及
    ）。被告丑○○所為，係違反毒品危害防制條例第四條第一項之幫助運輸第一級
    毒品罪、修正前懲治走私條例第三條第一項幫助運送管制走私之物品罪（公訴人
    漏未論及）。被告甲○○、辰○○所為，係違反台灣地區與大陸地區人民關係條
    例第十五條第一款應依同條例第七十九條第一項之使大陸人民非法進入台灣地區
    罪、及違反同條例第二十八條第一項應依第八十條第一項之台灣船舶航行至大陸
    地區罪（公訴人漏未論及）處斷。被告卯○○、辛○○係基於幫助被告午○○運
    輸毒品之犯意，為其介紹中桶船舶福生三號予被告午○○做為接運毒品海洛因之
    用；被告丑○○基於幫助被告庚○○運輸毒品之犯意，幫其覆算毒品海洛因磚之
    數量，渠等所為應係幫助犯，公訴意旨漏未斟酌此點，而認被告卯○○、辛○○
    、丑○○係違反毒品危害防制條例第四條第一項運輸第一級毒品海洛因罪之正犯
    ，尚有未洽，惟其基本事實同一，本院自應予以審理，並變更起訴法條。又被告
    午○○、戌○○二人雖非駕駛「新合益十二號」漁船至大陸地區之駕駛人，惟其
    與「新合益十二號」漁船之實際所有人被告甲○○、駕船之被告丁○○、辰○○
    間為共同實施之關係，依刑法第三十一條第一項之規定，仍論以違反台灣地區與
    大陸地罪人民關係條例第二十八條第一項應依第八十條第一項之台灣船舶航行至
    大陸地區罪處斷之共犯。被告午○○與同案被告林金興、莊良賢、戌○○間，就
    毒品危害防制條例第四條第一項之運輸第一級毒品罪、修正前懲治走私條例第二
    條第三項、第一項之私運管制物品進口罪未遂間；被告午○○與同案被告莊良賢
    、戌○○及兩名大陸殺手間，就違反毒品危害防制條例第四條第一項之運輸第一
    級毒品罪、修正前懲治走私條例第二條第一項之私運管制物品進口罪、槍砲彈藥
    刀械管制條例第七條第四項之持有手槍彈藥罪及同條例第十一條第四項之持有其
    他可發射金屬或子彈具有殺傷力之手槍罪、同條例第十二條第四項之未經許可持
    有子彈罪、刑法第三百三十二條第一項之強盜殺人罪、第二百四十七條第一項遺
    棄屍體罪、第三百五十三條第一項毀壞船艦罪及違反台灣地區與大陸地區人民關
    係條例第十五條第一款應依同條例五第七十九條第一項使大陸人民非法進入台灣
    地區，及違反同條例第二十八條第一項，應依八十條第一項之台灣船舶航行至大
    陸地區罪處斷各罪間；被告卯○○、辛○○就毒品危害防制條例第四條第一項之
    幫助運輸第一級毒品罪及修正前懲治走私條例第二條第三項、第一項之幫助私運
    管制物品進口未遂罪間；被告午○○、丁○○、子○○及寅○○就毒品危害防制
    條例第四條第一項之運輸第一級毒品罪及修正前懲治走私條例第三條第一項運送
    管制走私物品罪間；被告庚○○、午○○、同案被告莊良賢就毒品危害防制條例
    第四條第一項之運輸、販賣第一級毒品罪間，及被告庚○○與同案被告莊良賢間
    就毒品危害防制條例第四條第三項之販賣第三級毒品罪間；被告甲○○、辰○○
    、丁○○、午○○與同案被告戌○○等人間，就台灣地區與大陸地區人民關係條
    例第十五條第一款應依同條例第七十九條第一項使大陸人民非法進入台灣地區罪
    及違反同條例第二十八條第一項應依第八十條第一項之台灣船舶航行至大陸地區
    罪處斷部分，均有犯意之聯絡及行為之分擔，皆為共同正犯。被告午○○（就運
    輸第一級毒品海洛因部分）與同案被告莊良賢、戌○○另行起意以「黑吃黑」方
    式劫奪中桶船舶「福生三號」上之毒品海洛因，被告午○○與被告子○○、寅○○、丁○○自「鴻漁一號」將毒品海洛因搬運上陸，被告午○○將毒品海洛因搬
    運至第一藏毒處所，及將第一藏毒處所鑰匙輾轉交付予被告庚○○，使被告庚○○將毒品海洛因自第一藏毒處所搬至第二藏毒處所等，多次運輸毒品海洛因行為
    ，惟均基於單一之運輸毒品犯意，屬一犯意接續多次行為；又被告午○○冒用「
    何志勇」名義，先後二次在房屋租賃一式二份之契約內偽造署押行為，仍屬一犯
    意接續多次行為；被告庚○○從第一藏毒處所將毒品海洛因搬運至第二藏毒處所
    ，雖分二次運輸毒品海洛因，惟均基於單一之運輸毒品犯意，屬一犯意接續多次
    行為，均係侵害一個法益，均應為接續犯，均屬單純一罪。被告午○○持有第一
    級毒品海洛因之低度行為，為運輸（同意以中桶船舶替林金興運輸第一級毒品部
    分）第一級毒品、及運輸販賣（以黑吃黑方式劫奪中桶船舶內之第一級毒品海洛
    因至被告庚○○販毒第一級毒品海洛因部分）第一級毒品之高度行為所吸收；被
    告午○○偽造私文書後持以行使，偽造私文書之低度行為為高度之行使行為所吸
    收，其偽造何志勇署押為偽造私文書之部分行為，不另論罪；被告子○○、寅○○持有第一級毒品海洛因之低度行為，為運輸第一級毒品之高度行為所吸收；被
    告庚○○持有第一級毒品海洛因及第三級毒品Ｋ他命部分，為販賣之高度行為所
    吸收；被告丑○○持有第一級毒品海洛因之低度行為部分，為幫助運輸第一級毒
    品海洛因之高度行為所吸收均不另論罪。被告午○○、庚○○所為多次販賣第一
    級毒品犯行，及被告午○○、甲○○、辰○○所為二次以「新合益十二號」漁船
    航行至大陸地區犯行，均時間緊接，方法相同，所犯構成要件各相同之罪名，顯
    係出於概括之犯意為之，依連續犯之規定均論以一罪，並均依法加重其刑，（被
    告午○○、庚○○）其法定刑為無期徒刑、死刑部分，依刑法第六十五條第一項
    、第六十四條第一項規定，均不得加重。被告午○○（同意以中桶船舶替林金興
    運輸第一級毒品部分）以一行為同時觸犯走私管制物品毒品海洛因未遂罪及運輸
    第一級毒品罪，又同時同地在「福生三號」漁船以一殺人行為同時槍殺二人；被
    告卯○○、辛○○以一幫助行為同時觸犯走私管制物品之毒品海洛因未遂罪及運
    輸第一級毒品罪之幫助犯；被告子○○、寅○○以一行為同時觸犯運送管制走私
    物品罪及運輸第一級毒品罪；被告丑○○以一行為同時觸犯運送管制走私物品罪
    及運輸第一級毒品罪之幫助犯；被告庚○○以一運輸行為同時觸犯運送管制走私
    物品罪及運輸第一級毒品罪，又以一販賣行為同時觸犯販賣第一級毒品與第三級
    毒品罪部分，均有想像競合關係，各應從重分別依運輸第一級毒品罪及強盜殺人
    罪（被告午○○）、幫助運輸毒品罪（卯○○、辛○○）、運輸毒品罪（子○○
    、寅○○）、幫助運輸毒品罪（丑○○）、運輸第一級毒品罪及販賣第一級毒品
    罪（庚○○）處斷。被告午○○所犯（以黑吃黑方式劫奪中桶船舶內第一級毒品
    海洛因部分）持有手槍、彈藥及其他可發射子彈具有殺傷力之手槍罪、未經許可
    持有子彈罪、使大陸人民進入台灣地區罪、船舶船行至大陸地區罪、強盜故意殺
    人罪、毀棄屍體罪、毀壞船艦罪、及運輸第一級毒品罪、私運管制進口物品罪、
    行使偽造私文書罪、販賣第一級毒品罪間；被告庚○○運輸及販賣第一級毒品罪
    間；被告甲○○、辰○○所犯使大陸人民進入台灣地區罪、船舶航行至大陸地區
    罪間，均有方法結果之牽連關係，為牽連犯，被告午○○、庚○○均應從情節較
    重（被告午○○共運輸三百九十塊海洛因磚入台，被告庚○○僅販售出三十二塊
    海洛因磚，二者相較自以運輸毒品情節較重）之運輸第一級毒品罪處斷，被告甲○○、辰○○則均從重論以使大陸人民進入台灣地區罪。被告午○○所犯運輸第
    一級毒品罪（同意以中桶船舶替林金興運輸第一級毒品部分）、運輸第一級毒品
    罪（以黑吃黑方式劫奪中桶船舶內之第一級毒品海洛因再由被告庚○○販賣第一
    級毒品海洛因部分）間，犯意各別，行為不同，應分論併罰。公訴人誤以被告午
    ○○以一行為同時觸犯運輸第一級毒品罪、私運管制物品進口罪、持有手槍罪、
    強盜故意殺人罪、使大陸人民進入台灣領域罪間，有方法結果之牽連關係，尚有
    誤會，併此敘明。本件被告卯○○曾因違反台灣地區與大陸地區人民關係條例案
    件，經台灣高等法院判處有期徒刑八月，於八十八年十一月十日執行完畢；被告
    甲○○因違反麻醉藥品管理條例案件，於九十年十一月六日假釋期滿未經撤銷視
    為執行完畢，均有卷附台灣高等法院檢察署刑案記錄簡覆表可按，渠等受有期徒
    刑之執行完畢，五年以內再犯有期徒刑以上之罪，均為累犯，惟被告卯○○所犯
    法定刑為死刑，無期徒刑部分，依刑法第六十四條第一項、第六十五條第一項不
    得加重。被告卯○○、辛○○係基於幫助運輸第一級毒品海洛因之犯意，介紹中
    桶船舶福生三號予被告午○○接運毒品之用；被告丑○○基於幫助運輸毒品海洛
    因之犯意，幫助被告庚○○覆算毒品海洛因磚，渠等係幫助被告午○○、庚○○
    等人犯罪，各應依刑法第三十條第二項之規定，均得按正犯之刑減輕之，其法定
    刑為死刑、無期徒刑，依刑法第六十四條第二項、第六十五條第二項之規定減輕
    其刑。被告子○○、寅○○所犯毒品危害防制條例第四條第一項之運輸第一級毒
    品罪，其法定最低刑為無期徒刑、死刑，而被告子○○、寅○○僅係臨時在龍頭
 檳榔攤受被告午○○之要求，前往望海巷漁港「鴻漁一號」漁艙內搬運毒品海洛
    因，渠等並非一開始同意之際即知悉所搬運之物品為毒品海洛因，係在搬運過程
    時，始知悉搬運之物應為毒品，渠等惡性並非無赦，本院認為宣告法定最低度之
    刑即無期徒刑，猶嫌過重，其犯罪之情狀尚非全無可憫之處，均應依刑法第五十
    九條之規定分別減輕其刑，其法定刑為死刑、無期徒刑，依刑法第六十四條第二
    項、第六十五條第二項之規定減輕其刑。公訴人雖僅就被告午○○違反毒品危害
    防制條例第四條第一項之運輸及販賣第一級毒品罪、懲治走私條例第二條第一項
    之私運管制物品進口罪、台灣地區與大陸地區人民關係條例第十五條第一款應依
    同條例第七十九條第一項之使大陸人民非法進入台灣地區處斷、槍砲彈藥刀械管
    制條例第七條第四項之持有手槍彈藥罪及同條例第十一條第四項之持有其他可發
    射子彈具有殺傷力之手槍罪、刑法第三百三十二條第四款之強盜殺人罪、第二百
    十條之偽造私文書罪之犯行提起公訴，然檢察官就犯罪事實一部起訴，其效力及
    於全部，本件被告午○○所犯修正前懲治走私條例第二條第三項、第一項之私運
    管制物品進口未遂罪、台灣地區與大陸地區人民關係條例第二十八條第一項應依
    第八十條第一項之台灣船舶航行至大陸地區罪、刑法第二百四十七條第一項遺棄
    屍體罪、第三百五十三條第一項之毀壞船艦罪、第二百十六條、第二百十條之行
    使偽造私文書罪、第二百十七條偽造署押罪之犯罪事實，與前揭論罪科刑之運輸
    第一級毒品、運輸第一級毒品、偽造文書部分，分別有想像競合犯關係、方法結
    果之牽連關係及吸收關係，已如前述，本院自應就屬於裁判上一罪之懲治走私條
    例第二條第三項、第一項之私運管制物品進口未遂罪、台灣地區與大陸地區人民
    關係條例第二十八條第一項應依第八十條第一項之台灣船舶航行至大陸地區罪、
    刑法第二百四十七條第一項遺棄屍體罪、第三百五十三條第一項之毀壞船艦罪、
    及實質上一罪之第二百十六條、第二百十條之行使偽造私文書罪、第二百十七條
    偽造署押罪一併加以裁判。又公訴人雖僅就被告卯○○、辛○○違反毒品危害防
    制條例第四條第一項之幫助運輸第一級毒品海洛因之犯行提起公訴，然檢察官就
    犯罪事實一部起訴，其效力及於全部，本件被告卯○○、辛○○所犯修正前懲治
    走私條例第二條第三項、第一項之私運管制物品進口未遂罪部分之犯罪事實，與
    前揭論罪科刑之毒品危害防制條例第四條第一項之幫助運輸第一級毒品海洛因部
    分，有想像上競合犯之關係，已如前述，本院自應就屬於裁判上一罪之私運管制
    物品進口未遂部分一併加以裁判。再公訴人雖僅就被告子○○、寅○○、庚○○
    違反毒品危害防制條例第四條第一項之運輸第一級毒品海洛因之犯行及被告丑○○違反毒品危害防制條例第四條第一項之幫助運輸第一級毒品海洛因之犯行提起
    公訴，然檢察官就犯罪事實一部起訴，其效力及於全部，本件被告子○○、寅○○、庚○○所犯修正前懲治走私條例第三條第一項之運送管制走私物品罪部分及
    被告丑○○所犯修正前懲治走私條例第三條第一項之幫助運送管制走私物品罪部
    分之犯罪事實，與前揭論罪科刑之毒品危害防制條例第四條第一項之運輸第一級
    毒品海洛因及幫助運輸第一級毒品海洛因部分，有想像上競合犯之關係，已如前
    述，本院自應就屬於裁判上一罪之運送管制走私物品部分一併加以裁判。又公訴
    人雖僅就被告甲○○、辰○○違反台灣地區與大陸地區人民關係條例第十五條第
    一款應依同條例第七十九條第一項之使大陸人民非法進入台灣地區處斷之犯行提
    起公訴，然檢察官就犯罪事實一部起訴，其效力及於全部，本件被告甲○○、辰
    ○○所犯違反台灣地區與大陸地區人民關係條例第二十八條第一項應依第八十條
    第一項之台灣船舶航行至大陸地區罪之犯罪事實，與前揭論罪科刑之使大陸人民
    非法進入台灣地區部分，有方法結果之牽連關係，已如前述，本院自應就屬於裁
    判上一罪之違反台灣地區與大陸地區人民關係條例第二十八條第一項應依第八十
    條第一項之台灣船舶航行至大陸地區罪一併加以裁判。爰審酌被告午○○利用其
    在法務部調查局海調處提供線索為掩護，實際參與運輸、販賣毒品海洛因（運輸
    之毒品海洛因磚數量高達近四百塊），並為圖一己之私利，共同以殺人之方式強
    盜中桶船舶「福生三號」漁船內之毒品海洛因，並將被害人謝金郎、謝進聰之屍
    體以船錨捆綁拋入海中，放火燒燬「福生三號」等令人髮指之行逕劫奪毒品，當
    時並造成漁民出海之不安感，其事後猶有卸責之辯解，並無任何悔改之心；被告
    卯○○、辛○○明知被告午○○欲運輸大量（近四百萬海洛因磚）之毒品入台，
    竟基於仲介費用之高利，介紹「福生三號」船舶作為運輸毒品海洛因之中桶船舶
    ，對於社會治安影響甚鉅；被告子○○、寅○○於搬運之際明知搬運之物為毒品
    ，猶共同參與自「鴻漁一號」漁船內搬運毒品至岸上，惟渠等於一開始並非明知
    搬運之物為毒品海洛因，惡性非大，然此舉仍造成社會治安之惡化、毒品之泛濫
    等事實；被告庚○○明知第一藏毒處所內藏有大量毒品海洛因，猶受同案被告莊
    良賢之指示，將毒品海洛因搬運至第二藏毒處所，藉以販售牟利，並積極配合莊
    良賢之販賣毒品網絡，或積極送交毒品海洛因予貨主，或向貨主收取毒品之對價
    ，雖其於偵查時坦承犯行，惟其到院後矢口否認犯行，顯然並無悔改之誠意；被
    告丑○○明知被告庚○○所搬運之物為毒品海洛因（白粉），猶幫助點數海洛因
    磚之數量以便回報同案被告莊良賢，且提供其出租之第二藏毒處所供被告庚○○
    藏放毒品，惟其並非一開始即知悉被告庚○○欲搬運之物為毒品海洛因等情；被
    告甲○○、辰○○為貪圖小利，被告甲○○同意提供船舶給被告午○○、同案被
    告戌○○前往大陸地區載運偷渡人士，被告辰○○亦明知此事係為使大陸人民非
    法進入台灣地區，猶同意隨行前往載運大陸人士等一切情狀，分別量處如主文所
    示之刑；被告午○○、庚○○依刑法第三十七條第一項規定，均宣告褫奪公權終
    身；被告午○○並定其應執行之刑及宣告褫奪公權終身；被告辰○○並諭知易科
    罰金折算標準，以示儆懲。
五、扣案在第一藏毒處所查獲之淨重一、二七公克（毛重五、○七公克）第一級毒品
    海洛因粉末、在第二藏毒處所查獲之淨重一百十四公斤八百三十點一公克（純質
    淨重一零一公斤二百八十點一五公克、純度百分之八十八點二）之第一級毒品海
    洛因磚三百二十一塊、淨重六公斤一點五六公克（毛重六公斤五十五點四八公克
    ）之第三級毒品Ｋ他命，為公告管制之毒品，應依毒品危害防制條例第十八條第
    一項前段沒收銷燬之。自被告庚○○車上查獲之現金一百七十七萬元，為被告庚○○、午○○販賣毒品所得之財物；被告卯○○自行從轉手給「福生三號」漁船
    三十萬元定金內取走五萬元部分，為其幫助運輸毒品所得之利益，均應依毒品危
    害防制條例第十九條第一項規定沒收，如一部不能沒收時，追徵其價額或以其財
    產抵償之。在第一藏毒處所扣得雙獅地球牌海洛因包裝袋十個、黃色塑膠外包裝
    五個、透明塑膠包裝袋十個、中型透明塑膠袋五十五個、大型黑色塑膠袋十八個
    、手提塑膠袋八個、膠帶二捲，為被告午○○所有；在第二藏毒處所查扣之暗紅
    色大型行李箱一只及自庚○○車上查扣之行動電話四具，為被告庚○○所有；分
    別扣得之超高頻無線話報機（ＳＳＢ）、中國移動門號00000000000
    ＳＩＭ卡二只，為共犯戌○○、丁○○所有，均為供運輸或販賣第一級毒品聯絡
    所用之物，應依毒品危害防制條例第十九條第一項之規定沒收之。仿貝瑞塔廠半
    自動手槍之改造手槍（第一號手槍）及義大利貝瑞塔廠９２ＦＳ型半自動手槍（
    第二號手槍）各一把，為被告午○○未經許可所持有之違禁物，應依刑法第三十
    八條第一項第一款之規定沒收。被告午○○偽造「何志勇」名義之一式二份房屋
    租賃書上偽簽之「何志勇」」署押各一枚（僅扣得房屋租賃契約書一份，另一份
    業已滅失），因其中一校署押業已滅失，其未滅失之偽簽「何志勇」署押一枚應
    依刑法二百十九條之規定沒收之。至於扣案之被告午○○所有之行動電話三具，
    在第一藏毒處所查扣被告午○○所有之垃圾桶二個、煙盒一個、面紙盒一個；同
    案被告戌○○所有之「鴻漁一號」漁船航跡儀（ＧＰＳ）一台；被告庚○○、丑
    ○○所有之房屋租賃契約書、鑰匙一把；被告庚○○所有之現金八萬九千元、快
    譯通一台、行動電話機一台，均非供本案犯罪所用之物，不得宣告沒收，附此說
    明。
六、公訴意旨另以：被告莊良賢於五月十七日獲知該批毒品去處，先交代被告午○○
    將第一藏毒處所其中一把鑰匙交其指定之友人收執，被告午○○即自大陸地區電
    與友人己○○代為轉交一包東西與其妻，隨後交待其妻乙○○將第一藏毒處所鑰
    匙放置在牛皮紙信封袋，持往基隆火車站交與不知情己○○。被告庚○○係被告
    莊良賢昔日同廚好友，五月十七日晚間，被告庚○○受莊良賢之託至基隆火車站
    前向己○○拿取第一藏毒處所之鑰匙，隨後，於五月十八日搭乘長榮航空ＢＲ八
    一七號班機前往澳門，趕至「拱北」地區與莊良賢會面。被告莊良賢當場將載有
    第一藏毒處所地址之紙條交與被告庚○○，囑其返國後迅將該批毒品移往他處藏
    放，被告庚○○明知莊良賢持有大批第一級毒品海洛因，仍與之共同基於運輸及
    販賣之概括犯意聯絡，由被告莊良賢尋找買主及價格，再由被告庚○○負責送交
    毒品及收取價款。謀定後，被告庚○○即於十九日搭乘長榮航空ＢＲ八○二號班
    機返台，二十日凌晨二時許，便自行至第一藏毒處所清點該批毒品，凌晨二時三
    十七分，並當場電向莊良賢報告毒品數量。凌晨二時四十分再依莊良賢指示電予
    綽號「阿興」之不詳姓名成年男子聯絡交付毒品事宜，並取走十一塊海洛因毒品
    ，於凌晨四時許，持往中山高速公路泰安休息站之加油站前販賣與綽號「阿興」
    者，始返回宜蘭市○○路○段一一六巷五弄十七號三樓。當晚七、八時，復偕同
    女友即被告丑○○駕車至第一藏毒處所拿取數塊海洛因，共往樹林地區，被告庚○○先挖取些許粉末供綽號「阿文」認可後，方持四塊海洛因售與阿文者。而後
    始原車回第一藏毒處所以行李箱取走其中二百六十塊海洛因，載回宜蘭市○○路
    ○段一一六巷五弄十七號三樓（第二藏毒處所）放置。二十二日下午四、五時，
    被告庚○○復依莊良賢指示，偕同被告丑○○，持六塊海洛因毒品，至土城交流
    道附近交與「阿文」，之後復至第一藏毒處所，將其餘八、九十塊海洛因左右載
    返第二藏毒處所堆放。被告庚○○復於二十三日下午三、四時左右，依莊良賢吩
    咐，取出十六塊海洛因，開車載被告丑○○前往台中文心路，售與綽號「岳兄」
    之不詳姓名成年男子。同月二十四日晚上七、八時，被告庚○○再度與被告丑○○駕車至雲林縣台西鄉東勢厝，於二十五日凌晨三時左右，向綽號「阿文」收取
    販毒所得之一百七十七萬元價款，而後約綽號「岳兄」在台中地區，交付二百八
    十萬元毒品貨款，嗣於三時三十分許，途經國道一號公路員林收費站為警持拘票
    拘提到案，並將同行丑○○一併拘提。當場在被告庚○○所駕車內扣得現金一百
    七十七萬元。同日上午十時許，在第二藏毒處所扣得現金八萬九千元、淨重一百
    十四公斤八百三十點一公克、純度百分之八十八點二，純淨重一百零一公斤二百
    八十點一五公克毒品海洛因磚三百二十一塊及毛重六公斤五十五點四八公克、淨
    重六公斤一點五六公克Ｋ他命六包等物，因認被告丑○○涉犯毒品危害防制條例
    第四條第一項之販賣一級毒品罪云云。經查：
  (一)按犯罪事實應依證據認定之，無證據不得推定其犯罪事實，刑事訴訟法第一百
      五十四條定有明文。何況，在證據法則上，補強證據必須補強待證事實，至任
      何人均無可置疑之地步，亦即必須符合「超越合理懷疑原則」，始得據以論罪
      ；其尚有疑者，利益應歸被告，依「罪疑利益歸被告原則」，仍應為有利被告
      事實之認定。申言之，當證據資料尚有對被告有利之存疑時，如無法依客觀方
      法排除此項合理之可疑，則依罪疑利益歸被告原則，不得僅以此項證據資料作
      為有罪判決之依據。再者，認定被告有罪之事實應憑證據；如未能發現相當之
      證據，或證據不足以證明，自不能以推測或擬制之方法，以為裁判之基礎；且
      認定事實所憑之證據，其為訴訟上之證明，須達於通常一般人均不致有所懷疑
      ，而得確信其為事實之程度者，始得據為有罪之認定；倘其證明尚未達到此一
      程度，而有合理之懷疑存在時，尚難為有罪之認定基礎；苟積極證據不足為不
      利於被告事實之認定時，即應為有利於被告之認定，更不必有何有利之證據；
      亦即如無確切之積極證據，足以證明犯罪事實，即令被告不能為有利之反證，
      亦不能遽論以罪責，此亦為刑事司法實務向來之見解（最高法院三十年上字第
      八一六號、四十年台上八六號、七十年台上字第二三六八號、七十六年台上字
      第四九八六號判決參照）。
  (二)本件公訴人認被告丑○○涉犯違反毒品危害防制條例第四條第一項之販賣第一
      級毒品犯行，無非係以：被告庚○○、丑○○於偵查時供述甚詳，且有譯文及
      相關通聯存卷足以佐證，並有現金一百八十五萬九千元、淨重一百十四公斤八
      百三十點一公克、純度百分之八十八點二，純淨重一百零一公斤二百八十點一
      五公克毒品海洛因磚三百二十一塊等物扣案可稽。扣案淨重一百十四公斤八百
      三十點一公克、共計三百二十一塊疑似海洛因磚，經送法務部調查局鑑驗結果
      ，確係純度百分之八十八點二，純淨重一零一公斤二百八十點一五公克之海洛
      因，亦有該局調科壹字第三二○○○一三一五號鑑定通知書附卷可稽，資為論
      據。
  (三)訊據被告丑○○堅決否認其有販賣第一級毒品海洛因之犯行，辯稱：「．．．
      」等語，核與被告庚○○於本院供承之：「．．．」等語大致相符，且徵諸被
      告庚○○於偵查時供稱：「警方查扣現金一百七十七萬元是綽號『阿正』（莊
      良賢）男子委託我至雲林縣東勢鄉向綽號『阿文』之男子向『阿正』購買海洛
      因的代價．．．我依據『阿正』指示搬走該批海洛因磚之後，『阿正』主動打
      電話給我，要求我依據他所指示的對象，將海洛因磚送至對方手上，並允諾事
      後會給我報酬，這短缺的三十七塊都是『阿正』指示我送達他指定的對象．．
      ．在車上查獲一百七十七萬現金是莊良賢打電話要我去雲林東勢處向阿文拿一
      七七萬。有向我說要拿一七七萬，但是阿文與莊良賢之間的交易數額我不清楚
      ，我只是負責幫他受貨及收錢．．．我是用手提袋分兩次搬運當時大概是搬了
     三百五十幾塊。中間短少的是『阿正』叫我送給他人的有三次，一個是在三天
      前送到樹林送到北二高土城交流道下方路邊給『阿文』海洛因磚三塊，當時沒
      收錢，另外一次是同一天送到台中交給綽號『岳兄』十幾塊的海洛因磚也是沒
      有收錢，還有一次於隔天也是在台中交給綽號叫『阿興』之人好幾塊的海洛因
      磚也是沒有收錢，我幫阿正當時只說事後會給我好處，但沒說有多少好處．．
      ．二十日有持一小塊毒品給『阿文』看，然後再賣給他四塊，售價不知道，但
      是後來叫我去收一百七十七萬時就被抓了」等語（九一年偵字第一九六四號卷
      第十五、三二、九一頁；本院九一年聲羈字第六二號卷第六頁；九一年偵字一
      九六四號卷第一七三頁），均無一詞提及被告陳小憩共同參與販賣第一級毒品
      海洛因之行為；至於被告丑○○於偵查時係陳稱：「我記得二十二日後的某天
      下午，庚○○用手提袋裝著已開封及未開封的數塊海洛因磚前往北二高土城交
      流道下交給一名不詳男子，但是庚○○並沒拿錢上來，我也不知他的販售毒品
      價格．．．有看過一次跟庚○○去北二高土城交流道，看他拿毒品給別人．．
      ．五月二十四日當天本想去換鞋子，我們從宜蘭出發本想到台中逛街後到台北
      換鞋子，後來就沒有去，後來庚○○接到電話，他稱呼對方『阿兄』，然後我
      們就去台西，在台西有很多人，晚上十一點多往台西一個三合院，他自己下車
      ，他何時上車我忘了．．．被查獲的錢是他拿給我，說是賭博贏來的」等語（
      九一年偵字第一九六四號卷第二一頁；本院九一年聲羈字第六二號卷第九頁；
      九十一年偵字第一九六四號卷第七六、一一五頁），僅自承於被告庚○○外出
      販賣毒品海洛因時均隨同一起出門，於毒品交易時均在被告庚○○之身旁等情
      ，並無其有共同參與販賣毒品之自白，是公訴人所指被告庚○○如何與丑○○
      送交第一級毒品予莊良賢指定之人並收取販毒款項之情，業經被告庚○○、丑
      ○○於偵查時供述甚詳云云，尚嫌率斷，充其量僅係被告丑○○於庚○○交付
      毒品海洛因予「阿文」、「岳兄」等人及收受販賣毒品之款項時「在場」，自
      不得遽為認定被告丑○○有何「積極參與」交付毒品或收受價金之販賣第一級
      毒品構成要件行為。再查販賣海洛因之行為，雖為極度隱密之行為，外人難以
      查覺，惟被告丑○○與庚○○為男女朋友關係，二人剛開始同居，加以被告丑
      ○○平日在中部酒店上班，被告庚○○、丑○○為求相處時間拉長，而在被告
      庚○○為毒品交易之際猶偕同被告丑○○一同外出並非不可能；又公訴人前揭
      資為論據之物證及書證部分，均無涉及被告丑○○有販賣第一級毒品之具體事
      證，亦查無被告丑○○與被告庚○○、午○○及同案被告莊良賢有何犯意之聯
      絡、行為之負擔，不能僅以被告丑○○曾於被告庚○○為毒品交易時在場，或
      被告庚○○將毒品海洛因藏放於渠等同居處，而逕行推定被告丑○○有共同販
      賣第一級毒品之犯行。此外，復查無任何積極證據足以證明被告丑○○確有公
      訴人所指之犯行，揆諸前述規定，不能證明被告犯罪，惟公訴人認此部分與前
      揭論罪科刑之毒品危害防制條例第四條第一項之運輸毒品罪間有方法結果之牽
      連犯關係，屬裁判上一罪，爰不另為無罪之諭知。
據上論斷，應依刑事訴訟法第二百九十九條第一項前段、第三百條，毒品危害防制條
例第四條第一項、第三項、第十八條第一項前段、第十九條第一項、第三項，修正前
懲治走私條例第二條第三項、第一項及第一項、第三條第一項，台灣地區與大陸地區
人民關係條例第十五條第一款、第二十八條第一項、第七十九條第一項、第八十條第
一項前段，槍砲彈藥刀械管制條例第七條第四項、第十一條第四項、第十二條第四項
，刑法第二條第一項但書、第十一條前段、第二十八條、第三十一條第一項、第三百
三十二條第一項、第二百四十七條第一項、第三百五十三條第一項、第二百十六條、
第二百十條、第二百十七條第一項、第五十六條、第五十五條、第四十七條、第二十
六條前段、第三十條第一項、第五十九條、第五十一條第二款、第八款、第三十七條
第一項、第四十一條第一項前段、第三十八條第一項第一款、第二款、第二百十九條
，罰金罰鍰提高標準條例第二條，判決如主文。
本案經檢察官李辛茹到庭執行職務。
中      華      民      國    九十二    年      五      月     三十     日
                              臺灣基隆地方法院刑事第三庭
                                  審判長法  官  林 火 炎
                                        法  官  陳 志 祥
                                        法  官  何 怡 穎
右正本證明與原本無異。
對於本件判決如有不服，應於收受送達後十日內，向本院提出上訴書狀，上訴於臺灣
高等法院，並按他造當事人之人數附具繕本。
                   書記官  湯 惠 芳
中      華      民      國    九十二    年      六      月      五      日
附錄論罪法條
毒品危害防制條例第四條第一項、第三項：
    製造、運輸、販賣第一級毒品者，處死刑或無期徒刑；處無期徒刑者，得併科新
    台幣一千萬元以下罰金。
    製造、運輸、販賣第三級毒品者，處五年以上有期徒刑，得併科新台幣五百萬元
    以下罰金。
修正前懲治走私條例第二條第一項、第三項：
    私運管制物品進口、出口逾公告數額者，處七年以下有期徒刑，得併科新臺幣二
    十萬元以下罰金。
    第一項之未遂犯罰之。
修正前懲治走私條例第三條第一項：
    運送、銷售或藏匿前條第一項之走私物品者，處五年以下有期徒刑、拘役或科或
    併科新台幣九萬元以下罰金。
槍砲彈藥刀械管制條例第七條四項：
    未經許可，持有、寄藏或意圖販賣而陳列第一項所列槍砲、彈藥者，處五年以上
    有期徒刑，併科新台幣一千萬元以下罰金。
槍砲彈藥刀械管制條例第十一條第四項：
    未經許可，持有、寄藏或意圖販賣而陳列第一項所列槍砲者，處一年以上七年以
    下有期徒刑，併科新臺幣七百萬元以下罰金。
槍砲彈藥刀械管制條例第十二條第四項：
   未經許可，持有、寄藏或意圖販賣而陳列子彈者，處五年以下有期徒刑，併科新
    台幣三百萬元以下罰金。
臺灣地區與大陸地區人民關係條例第十五條第一款：
    左列行為不得為之：
    一  使大陸地區人民非法進入臺灣地區。
臺灣地區與大陸地區人民關係條例第二十八條第一項：
    中華民國船舶﹑航空器及其他運輸工具，非經主管機關許可，不得航行至大陸地
    區。
臺灣地區與大陸地區人民關係條例第七十九條：
    違反第十五條第一款規定者，處五年以下有期徒刑、拘役或科或併科新台幣五十
    萬元以下罰金。
臺灣地區與大陸地區人民關係條例第八十條第一項：
    中華民國船舶、航空器或其他運輸工具所有人、營運人或船長、機長、其他運輸
    工具駕駛人違反第二十八條第一項規定或違反第二十八條之一第一項規定或台灣
    地區人民違反第二十八條之一第二項規定者，處三年以下有期徒刑、拘役或科或
    併科新台幣一百萬元以上一千五百萬元以下罰金。但行為係出於中華民國船舶、
    航空器或其他運輸工具之船長或機長或駕駛人自行決定者，處罰船長或機長或駕
    駛人。
刑法第三百三十二條第一項：
    犯強盜罪而故意殺人者，處死刑或無期徒刑。
刑法第二百四十七條第一項：
    損壞、遺棄、污辱或盜取屍體者，處六月以上五年以下有期徒刑。
刑法第三百五十三條：
    毀壞他人建築物、礦坑、船艦或致令不堪用者，處六月以上五年以下有期徒刑。
刑法第二百十條：
    偽造、變造私文書，足以生損害於公眾或他人者，處五年以下有期徒刑。
刑法第二百十六條：
    行使第二百十條至第二百十五條之文書者，依偽造、變造文書或登載不實事項或
    使登載不實事項之規定處斷。
刑法第二百十七條第一項：
    偽造印章、印文或署押，足以生損害於公眾或他人者，處三年以下有期徒刑。


司法院資訊處製作；財團法人民間司法改革基金會備份。
